臺灣高等法院刑事判決　　　　　　　　99年度上訴字第3740號
上　訴　人
即　被　告　李振銘
選任辯護人　李淵聯律師（法律扶助律師）
上　訴　人
即　被　告　陳月美
上　一　人
指定辯護人　連世昌律師
上列上訴人即被告因毒品危害防制條例案件，不服臺灣士林地方
法院99年度訴字第54號，中華民國99年7 月30日第一審判決（起
訴案號：臺灣士林地方法院檢察署99年度偵字第2094號、第2350
號），提起上訴，本院判決如下：
    主  文
原判決關於李振銘被訴共同販賣第一級毒品共參罪、共同販賣第
二級毒品共貳罪、共同販賣第三級毒品壹罪暨其定執行刑部分均
撤銷。
原判決關於陳月美被訴共同販賣第一級毒品共參罪、販賣第二級
毒品壹罪、共同販賣第二級毒品共貳罪、共同販賣第三級毒品壹
罪暨其定執行刑部分均撤銷。
李振銘共同販賣第一級毒品共參罪，均累犯，各處如附表編號1
至3 所示之主刑與從刑；又共同販賣第二級毒品共貳罪，均累犯
，各處如附表編號5 至6 所示之主刑與從刑；又共同販賣第三級
毒品壹罪，累犯，處如附表編號7 所示之主刑與從刑。應執行有
期徒刑拾壹年肆月。另案查扣如附表二編號6 所示之毒品海洛因
壹包（驗餘淨重零點參伍參零公克）沒收銷燬；扣案如附表二編
號1 至編號5 所示之物、販賣第一級毒品所得共新臺幣陸仟伍佰
元、販賣第二級毒品所得共新臺幣壹萬元、販賣第三級毒品所得
新臺幣壹萬柒仟元；未扣案之販賣第三級毒品所得新臺幣壹萬壹
仟元均沒收，未扣案之販賣第三級毒品所得新臺幣壹萬壹仟元，
如全部或一部不能沒收時，以其財產抵償之。
陳月美共同販賣第一級毒品共參罪，各處如附表編號1 至3 所示
之主刑與從刑；又販賣第二級毒品壹罪，處如附表編號4 所示之
主刑與從刑；又共同販賣第二級毒品共貳罪，各處如附表編號5
至6 所示之主刑與從刑；又共同販賣第三級毒品壹罪，處如附表
編號7 所示之主刑與從刑。應執行有期徒刑拾年貳月。另案查扣
如附表二編號6 所示之毒品海洛因壹包（驗餘淨重零點參伍參零
公克）沒收銷燬；扣案如附表二編號1 至編號5 所示之物、販賣
第一級毒品所得共新臺幣陸仟伍佰元、販賣第二級毒品所得共新
臺幣壹萬元、販賣第三級毒品所得新臺幣壹萬柒仟元；未扣案之
販賣第第二級毒品所得新臺幣捌仟元、販賣第三級毒品所得新臺
幣壹萬壹仟元均沒收；未扣案之販賣第二級毒品所得新臺幣捌仟
元、販賣第三級毒品所得新臺幣壹萬壹仟元，如全部或一部不能
沒收時，均以其財產抵償之。
    事  實
一、李振銘（綽號「東明」或「東銘」）前曾於民國（以下同）
    94年、95年間各犯違反電子遊戲場業管理條例等案件罪，所
    犯最後一次違反電子遊戲場業管理條例等案件罪，於96年3
    月30日經臺灣板橋地方法院以96年度易字第564 號判處有期
    徒刑4 月，如易科罰金以銀元1 百元折算 1 日，而於96年4
    月23日判決確定，嗣於97年12月3 日易科罰金執行完畢（再
    犯本案構成累犯）。詎李振銘仍不知悔改，與陳月美（綽號
    「姐仔」）明知海洛因、甲基安非他命、愷他命（Ketamine
    ）各係毒品危害防制條例第2 條第2 項第1 款至第3 款所列
    管之第一級、第二級、第三級毒品；均不得非法持有、販賣
    ，竟仍先後或共同或單獨為下列犯行：
（一）、李振銘、陳月美二人均意圖營利，共同基於販賣第一級
        毒品海洛因之犯意聯絡，由李振銘在其基隆市七堵區○
        ○○路15之51號9 樓之5 住處，以1 錢（約3.75公克）
        新臺幣（以下同）1 萬8 千元之價格，向真實姓名年籍
        不詳、綽號「小偉」之成年人取得毒品海洛因後，交由
        陳月美於98年11月1 日至同年月8 日15時02分許前之期
        間內某日，在基隆市五堵區百福社區「娃娃天堂遊戲城
        」，以3 千元之價格，販賣可供捲入4 支香煙施用數量
        之毒品海洛因給李偉銘。李偉銘嗣於98年11月8 日15時
        02分許，撥打陳月美持用之門號0000000000號行動電話
        ，抱怨向陳月美購得之毒品海洛因品質不佳（李振銘、
        陳月美二人共同販賣第一級毒品所得3 千元款項業經扣
        案）。
（二）、李振銘、陳月美、簡志朋（簡志朋，綽號「嘟朋」或「
        都彭」，共同涉犯本案，已另行判決有罪確定）三人均
        意圖營利，共同基於販賣第一級毒品海洛因之犯意聯絡
        ，由李振銘以上開方式向「小偉」取得毒品海洛因後，
        交由陳月美、簡志朋稀釋、分裝後銷售予不特定人。嗣
        於98年11月12日10時22分許，王家彬撥打簡志朋持用之
        門號0000000000號行動電話連繫，以500 元價格，向簡
        志朋購買毒品海洛因0.01公克，同（12）日10時28分許
        ，簡志朋在前述「娃娃天堂遊戲城」將毒品海洛因交予
        王家彬完成交易（李振銘、陳月美二人共同販賣第一級
        毒品所得500 元款項業經扣案）。
（三）、李振銘、陳月美二人均意圖營利，復共同基於販賣第一
        級毒品海洛因之犯意聯絡，由李振銘先以上開方式向「
        小偉」取得毒品海洛因後，交由陳月美於98年12月1 日
        至6 日間某日之19時至21時許間之某時，在上開「娃娃
        天堂遊戲城」，以3 千元之價格，販賣可供捲入4 支香
        煙施用數量之毒品海洛因予李偉銘，嗣經陳月美於98年
        12月7 日16時52分許，以門號0000000000號行動電話，
        撥打給予李偉銘催討款項，經李偉銘如數付清購毒款項
        完畢（李振銘、陳月美二人共同販賣第一級毒品所得3
        千元款項業經扣案）。
（四）、陳月美意圖營利，於98年10月31日13時34分至18時08分
        間之某時許，在「娃娃天堂遊戲城」以8 千元之價格，
        販賣第二級毒品甲基安非他命6 公克給予郭政筌，郭政
        筌當場僅給付5 千元，嗣經陳月美持用門號0000000000
        號行動電話撥打予林家豪詢問郭政筌電話號碼擬催討尚
        欠之3 千元價款，隨後經嗣郭政筌付清全部購毒價款（
        陳月美販賣第二級毒品所得8 千元款項未扣案）。
（五）、李振銘、陳月美、簡志朋（簡志朋共同涉犯本案，已另
        行判決有罪確定）均意圖營利，與綽號「店長」之朱天
        霖（朱天霖共同涉犯本案已另行審結）基於共同販賣第
        二級毒品甲基安非他命之犯意聯絡，由李振銘在其基隆
        市七堵區○○○路1 之4 號4 樓住處（起訴書誤為基隆
        市○○路○ 段15之51號9 樓之5 ），以每兩3 萬8 千元
        之價格，向不詳之人販入毒品甲基安非他命1 兩，由朱
        天霖囑由陳月美將上開毒品甲基安非他命交予簡志朋販
        賣予不特定人，期間李振銘以門號0000000000號、朱天
        霖以門號00 00000000 號、陳月美以門號0000000000號
        、簡志朋以門號0000000000號相互聯繫販毒事宜。簡志
        朋乃於98年11月17日17時14分許，在臺北縣汐止市○○
        路附近，以3 千元價格，販賣第二級毒品甲基安非他命
        2 公克給予綽號「老表」之郭政筌（李振銘、陳月美、
        簡志朋等人共同販賣第二級毒品所得3 千元款項業經扣
        案）。
（六）、李振銘、陳月美、簡志朋均意圖營利，又與朱天霖、郭
        政筌（朱天霖、郭政筌共同販賣第二級毒品部分另行審
        理），基於共同販賣第二級毒品甲基安非他命之犯意聯
        絡，由簡志朋於98年11月18日凌晨1 時許，囑由郭政筌
        前往臺北縣汐止市○○路附近，以7 千元價格，販賣毒
        品甲基安非他命4 公克予李建賢之友人，郭政筌則獲取
        簡志朋無償轉讓之毒品甲基安非他命1 包作為代價。簡
        志朋將販賣毒品甲基安非他命予郭政筌、李建賢之友人
        所得款項交予陳月美，陳月美、朱天霖於核帳後，再交
        回給李振銘（李振銘、陳月美、簡志朋等人共同販賣第
        二級毒品所得7 千元款項業經扣案）。
（七）、李振銘、陳月美、簡志朋均意圖營利，復共同基於販賣
        第三級毒品愷他命之犯意聯絡，於98年11月18日某時，
        簡志朋於其基隆市○○區○○路143 號1 樓租屋處，以
        3 萬1 千元價格，販賣第三級毒品愷他命100 公克給綽
        號「家豪」之林家豪，簡志朋要求林家豪於翌日即98年
        11月19日須付清價款，簡志朋並於98年11月19日7 時52
        分許起至16時36分許持用門號0000000000號行動電話向
        林家豪催討價款，惟當日林家豪僅給付2 萬8 千元，所
        餘3 千元價款迄未付清（李振銘、陳月美、簡志朋等人
        共同販賣第三級毒品所得1 萬7 千元款項業經扣案；另
        1 萬1 千元款項未扣案）。
二、嗣經警於99年1 月28日16時10分許持搜索票，前往基隆市○
    ○區○○街28號查獲陳月美，扣得陳月美所有如附表二編號
    2 所示供共同販賣第一級毒品、第二級毒品、第三級毒品犯
    罪所用之物；於同年1 月28日16時45分許，在基隆市○○區
    ○○街31巷2 之3 號4 樓簡志朋房間，查獲簡志朋，經警扣
    得簡志朋所有如附表二編號3 、供共同販賣第二級毒品、第
    三級毒品犯罪所用之物及前述一、（七）共同販賣第三級毒
    品愷他命所得款項8 千500 元；於同（99）年1 月28日18時
    30分許，在基隆市七堵區○○○路15之51號9 樓之5 查獲李
    振銘，扣得李振銘所有如附表二編號4 、所示供共同販賣第
    一級毒品、第二級毒品、第三級毒品犯罪所用之物，及上開
    一、（一）、至（三）共同販賣第一級毒品所得，上開一、
    （五）、（六）共同販賣第二級毒品所得，上開一、（七）
    、共同販賣第三級毒品愷他命所得，共計款項2 萬5 千元（
    即扣得上開一、（一）所述共同販賣第一級毒品所得3 千元
    ，上開一、（二）所述共同販賣第一級毒品所得500 元，上
    開一、（三）所述共同販賣第一級毒品所得3 千元，以上一
    、（一）至（三）所述，共計6 千500 元。上開一、（五）
    所述共同販賣第二級毒品所得3 千元，上開一、（六）所述
    共同販賣所得7 千元，以上一、（五）至（六）所述，共計
    1 萬元。上開一、（七）所述共同販賣第二級毒品所得部分
    款項8 千500 元，連同前述簡志朋就上述一、（七）共同販
    賣第三級毒品愷他命所得款項8 千500 元，共計扣得 1 萬7
    千元，另有1 萬1 千元共同販賣第三級毒品愷他命所得款項
    未扣案）；於同年1 月28日18時10分許，在基隆市○○區○
    ○街379 巷75之1 號查獲朱天霖，扣得朱天霖所有附表二編
    號1 所示供共同販賣第二級毒品犯罪所用之物；於同年1 月
    28日16時30分許，在臺北縣汐止市○○路19 8巷3 號2 樓查
    獲郭政筌，扣得郭政筌所有如附表二編號5 所示供共同販賣
    第二級毒品犯罪所用之物；復於99年2 月7 日持搜索票，前
    往臺北縣汐止市○○路130 號2 樓查獲李偉銘，扣得李偉銘
    所有向李振銘、陳月美購得上開一、（三）所述第一級毒品
    海洛因1 包（驗餘淨重0 點3530公克，如附表二編號6 所示
    之第一級毒品海洛因1 包）。
三、李振銘、陳月美經警查獲後，於偵查中及原審調查、審理時
    自白上述一、（一）、至（七）所述販賣第一級毒品、第二
    級毒品、第三級毒品等罪犯行。
四、案經臺灣士林地方法院檢察署檢察官自動檢舉簽分指揮內政
    部警政署刑事警察局、臺北市政府警察局萬華分局、松山分
    局移送及報告，並經偵查起訴。
    理  由
壹、程序部分：
一、本案關於被告李振銘經原審判決所犯四罪，即犯持有第四級
    毒品一罪，處有期徒刑6 月；犯轉讓第一級毒品共二罪（各
    處有期徒刑6 月、6 月），犯轉讓第三級毒品一罪，處有期
    徒刑4 月（如原審判決附表一編號13所示），以上四罪部分
    業據被告李振銘於100 年10月19日在本院準備程序時當庭陳
    明並具狀撤回上訴在案（本院卷第163 頁、第167 頁）。
二、本案關於被告陳月美經原審判決犯轉讓第三級毒品一罪，處
    有期徒6 月部分，被告陳月美於上開期日在本院準備程序陳
    明並未上訴等語在卷（本院卷第163 頁）。
三、被告李振銘於上開一、之期日在本院準備程序時供明係對如
    原審判決附表一編號1 至3 、7 至9 所示被訴共同販賣第一
    級毒品、第二級毒品、第三級毒品等六罪（即如本判決事實
    欄第一段（一）至（三）、（五）至（七）所示事實）提起
    上訴；被告陳月美亦於同上期日在本院準備程序時陳明係對
    如原審判決附表一編號1 至3 、5 、7 至9 所示被訴共同販
    賣第一級毒品、第二級毒品、第三級毒品等七罪（即如本判
    決事實欄第一段（一）至（七）所示事實）提起上訴（本院
    卷第163 頁）。故本院僅就被告李振銘被訴上開販賣毒品等
    六罪與被告陳月美被訴前揭販賣毒品等七罪上訴部分調查審
    理，合先敘明。
貳、證據能力部分：
一、按被告以外之人於審判外之言詞或書面陳述，除法律有規定
    者外，不得作為證據，刑事訴訟法第159 條第1 項定有明文
    ；刑事訴訟法第159 條第1 項所謂「除法律有規定者外」，
    係指同法第159 條之1 至第159 條之5 及第206 條等規定；
    又法院或檢察官得囑託醫院、學校或其他相當之機關、團體
    為鑑定，或審查他人之鑑定，並準用第203 條至第206 條之
    1 之規定，鑑定之經過及其結果，應命鑑定人以言詞或書面
    報告，刑事訴訟法第208 條第1 項前段、第206 條第1 項亦
    有明定。卷附臺灣尖端先進生技醫藥股份有限公司就郭政筌
    、被告李振銘、共同被告簡志朋為警查獲後採尿檢驗製作之
    濫用藥物檢驗報告（99年度毒偵字第292 號偵查卷影本第66
    頁、66頁，原審卷第一宗影本第185 頁、181 頁，第二宗影
    本第220 頁、219 頁）、交通部民用航空局航空醫務中心就
    另案查獲李偉銘扣得之毒品海洛因1 包所出具之毒品鑑定書
    （99年度毒偵字第368 號偵查卷影本第91頁），分別係臺北
    市政府警察局萬華分局、松山分局、刑事警察局依檢察官事
    前概括之囑託送請實施鑑定，視同檢察官選任或囑託而為之
    鑑定報告（法務部92年9 月1 日法檢字第0920035083號函參
    照），依刑事訴訟法第159 條第1 項、第198 條、第206 條
    規定，上開檢驗報告屬傳聞法則之例外，應有證據能力。
二、卷附共同被告朱天霖持用之門號0000000000號、被告陳月美
    持用之門號0000000000號、共同被告簡志朋持用之門號0000
    000000號、共同被告林家豪持用之門號0000000000號行動電
    話如附表三至附表十一所示之通訊監察譯文，各係依原審法
    院核發之98年聲監字第476 號、第528 號、98年聲監續字第
    663 號、98年度聲監字第659 號、第571 號、98年聲監續字
    第720 號號通訊監察書所為之通訊監察紀錄，有通訊監察書
    影本及通訊監察書電話附表在卷可稽（原審卷第一宗影本第
    265 頁、第269 頁至第273 頁、第279 頁至第282 頁、原審
    卷第二宗影本第283 頁至第288 頁），警方依上揭通訊監察
    書之許可所為之通訊監察，為依法取得之證據，自得採為證
    據。
三、次按被告以外之人於審判外之陳述，雖不符合同法第159 條
    之1 至第159 條之4 之規定，但經當事人於審判程序同意作
    為證據，法院審酌該言詞陳述或書面陳述作成時之情況，認
    為適當者，亦得為證據。當事人、代理人或辯護人於法院調
    查證據時，知有第159 條第1 項不得為證據之情形，而未於
    言詞辯論終結前聲明異議者，視為有前項之同意，刑事訴訟
    法第159 條第1 項及第159 條之5 分別定有明文。本判決後
    述所引用之供述證據，當事人於原審準備程序、本院準備程
    序均表示無意見而不予爭執（原審卷第三宗影本第105 頁、
    本院卷第163 頁背面），且迄至言詞辯論終結前均未聲明異
    議，本院審酌上開證據資料製作時之情況，尚無違法不當及
    證明力明顯過低之瑕疵，亦認為以之作為證據應屬適當，揆
    諸前開規定，爰逕依刑事訴訟法第159 條之5 規定，認前揭
    證據資料均例外有證據能力。
參、實體部分：
一、本件起訴書關於被告李振銘、陳月美、簡志朋共同涉犯販賣
    第一級毒品海洛因、第二級毒品甲基安非他命、第三級毒品
    愷他命罪嫌，僅記載「由李振銘自不詳之人分別販入上開毒
    品多次後，交由陳月美、朱天霖或簡志朋代為尋找販毒對象
    後，共同販賣牟利」等語，嗣經蒞庭檢察官以99年度蒞字第
    1967號補充理由書指明原起訴書犯罪事實欄第一段之（3 ）
    、（即本判決書犯罪事實欄第一段（六）、同即原判決犯罪
    事實一、（八）所示）起訴範圍包括共犯郭政筌（原審卷第
    二宗影本第20頁至第24頁）；99年度蒞字第29 75 號補充理
    由書指稱原起訴書犯罪事實欄第六段（即本判決書犯罪事實
    欄第一段（四），同原判決犯罪事實一、（五）所載）被告
    陳月美販賣毒品甲基安非他命6 公克予郭政筌部分在原起訴
    範圍內（原審卷第二宗影本第25頁、26頁）；99年度蒞字第
    3796號補充理由書指稱起訴書犯罪事實欄第一段所述被告陳
    月美販賣第一級毒品海洛因二次之對象係李偉銘（即本判決
    書犯罪事實欄第一段（一）、（三），同原判決犯罪事實一
    、（一）、（三）所載）（原審卷第二宗影本第202 頁）；
    99年度蒞字第3798號補充理由書指稱原起訴書犯罪事實欄第
    四段（即本判決書犯罪事實欄第一段（七），同原判決犯罪
    事實一、（九）所載）之事實係指被告簡志朋販賣毒品愷他
    命予林家豪（原審卷第二宗影本第222 頁）；99年度蒞字34
    60號補充理由書指述原起訴書犯罪事實欄第一段（即本判決
    書犯罪事實欄第一段（二），同原判決犯罪事實一、（二）
    所載）係由被告簡志朋販賣第一級毒品海洛因給予王家彬（
    原審卷第二宗影本第231 頁）；99年度蒞字第3881號補充理
    由書更正原起訴書犯罪事實欄第六段之時間，即被告陳月美
    販賣毒品甲基安非他命時間應係「98年10月31日13時許至14
    時許之間」（即本判決書犯罪事實欄第一段（四），同原判
    決犯罪事實一、（五）所載）（原審卷第二宗影本第242 頁
    至第244 頁）；99年度蒞字第3906號補充理由書補充原起訴
    書犯罪事實欄第一段之部分內容，即被告李振銘、陳月美、
    簡志朋與朱天霖就販賣第二級毒品甲基安非他命是共犯關係
    （即本判決書犯罪事實欄第一段（五）、（六），同原判決
    犯罪事實一、（七）、（八）所載）（原審卷第二宗影本第
    245 頁至252 頁）；99年度蒞字第4251號、第4401號補充理
    由書補充原起訴書犯罪事實欄第一段之部分內容，即被告李
    振銘、陳月美、與同案被告簡志朋就販賣第一級毒品海洛因
    、第三級毒品愷他命是共犯關係（即本判決書犯罪事實欄第
    一段（二）、（七），同原判決犯罪事實一、（二）、（九
    ）所載）（原審卷第二宗影本第253 頁至第264 頁）；99年
    度蒞字第4401號補充理由書補充原起訴書犯罪事實欄第一段
    、第四段之部分內容，即被告李振銘、陳月美就販賣第一級
    毒品海洛因是共犯關係（即本判決書犯罪事實欄第一段（一
    ）、（三），同原判決犯罪事實一、（一）、（三）所載）
    （原審卷第二宗影本第306 頁至第308 頁），並於99年6 月
    3 日在原審準備程序確認本件起訴範圍為前揭犯罪事實（原
    審卷第三宗影本第58頁背面至第60頁），被告等及其辯護人
    亦均表示無意見（原審卷第三宗第60頁），是本院自應以前
    揭經蒞庭檢察官補充指述之犯罪事實及共犯為調查審理範圍
    ，併予敘明。
二、查本件被告李振銘對於上開如事實欄第一段（一）至（三）
    、（五）至（七）所述共同販賣第一級毒品、第二級毒品、
    第三級毒品罪，被告陳月美對於上開如事實欄第一段（一）
    至（七）所述共同販賣第一級毒品、第二級毒品、第三級毒
    品罪與單獨販賣第二級毒品罪等犯行，已據被告李振銘、陳
    月美二人各於檢察官偵查，於99年6 月3 日、6 月11日在原
    審準備、99年6 月17日在原審審理，被告陳月美於本院準備
    時均各供承認罪在卷（同上第2094號偵查卷影本第一宗第36
    6 頁、367 頁、368 頁、374 頁、375 頁、第362 頁；第76
    頁、第78頁背面、第79頁正面、背面、第80頁正面、背面、
    第107 頁、第108 頁、109 頁、第104 頁；同上第2094號偵
    查卷影本第二宗第177 頁；原審99年度聲羈字第47號刑事卷
    影本第15頁、16頁、第18頁、20頁、21頁；原審卷第三宗影
    本第60頁背面、58頁正、反面，第105 頁正面、背面、第10
    6 頁、第124 頁背面、第158 頁正、背面、第159 頁正面、
    背面、第160 頁、第161 頁正面、背面；本院卷第164 頁）
    ，合先敘明。
三、
（一）、訊據被告李振銘於本院否認有前述事實欄第一段（一）
        至（三）、（五）至（七）所述共同販賣第一級毒品、
        第二級毒品、第三級毒品罪等犯行，辯稱：1.其與簡志
        朋係從事電動玩具時認識的，彼此並無交往，從未與之
        有毒品交易。然因其本身無毒品前科，於被抓時害怕，
        只想交保，故聽從簡志朋教導其本人自白毒品係其本人
        販賣等語以求交保，遂按簡志朋之意陳述。嗣其於原審
        開庭後，始知簡志朋乃係為他自己減刑而設計其本人。
        2.其均不認識李偉銘、王家彬、郭政筌及林家豪等人，
        但認識朱天霖，有轉讓一次毒品予朱天霖，且因其本人
        進價係一兩四萬元，給朱天霖亦是一次一兩四萬元安非
        他命，是其本人僅調貨給予朱天霖，並未販賣安非他命
        給予朱天霖，其於被警查獲時身上僅係持有海洛因及K
        他命而已。3.其本人於當初無知，聽從他人將毒品置於
        其自己家中，且認既已事發更需人認罪，故其遂謂皆屬
        其本人所有。4.通聯紀錄內容之所以並無顯示其有販賣
        毒品行為，乃係因其本人根本並無與他人共同販賣毒品
        ，故其否認有販賣毒品犯行。5.其本人有吸食毒品，亦
        請他人吸食，並有幫他人拿毒品，但僅轉讓而已。
（二）、被告李振銘之辯護人除提出書狀為被告辯護外，另辯護
        略稱：1.被告李振銘僅係人頭，簡志朋始為真正犯罪者
        。又簡志朋於事發後授意被告李振銘承認，致使被告李
        振銘至今仍無法推翻其自己之自白。2.被告李振銘並無
        60萬元現金之資力購買毒品，而通聯紀錄亦無顯示被告
        李振銘有販賣毒品，或指揮別人販賣毒品之事實，故被
        告自白不實在。且原審判決亦認僅係週邊之他人販賣，
        非謂被告販賣，故被告係無辜等語。
四、本院查：
（一）、上開犯罪事實欄第一段（一）、（三）、所述，被告李
        振銘、陳月美共同販賣第一級毒品海洛因給予李偉銘部
        分：
1.證人李偉銘於99年5 月17日在檢察官偵查時證稱：其本人為警
  查獲之毒品海洛因1 包，約係1 個多月前在基隆市○○區○○
  街之「娃娃天堂遊戲城」電玩店向綽號「姐仔」（按指陳月美
  ）之人購買，共向「姐仔」買過二次毒品海洛因，其本人是到
  「娃娃天堂遊戲城」打電玩時認識「姐仔」即被告陳月美，如
  附表三編號1 之通訊監察譯文（即指98年11月8 日下午3 時2
  分10秒）係其本人持用門號0000000000號（申登名義人為李雅
  玲）與被告陳月美持用門號0000000000號行動電話之通話，是
  其本人向被告陳月美反應購得之毒品海洛因品質不好，是在通
  話前幾天未超過一星期左右向被告陳月美買毒品海洛因，價格
  為3 千元，分成約3 、4 包，每包為1 支香煙需要的毒品海洛
  因數量，被告陳月美在「娃娃天堂遊戲城」親自將毒品海洛因
  交給其本人；第二次約在98年12月初，其本人又在「娃娃天堂
  遊戲城」以3 千元向被告陳月美買毒品海洛因，當天其本人並
  未付錢，連同打電玩欠的錢5 千元，共欠被告陳月美8 千元，
  如附表三編號2 之通訊監察譯文（即指98年12月7 日下午4時
  52分26秒），是被告陳月美打電話向其本人催錢，隔幾天其本
  人把8 千元一起還給被告陳月美等語（99年度毒偵字第368 號
  偵查卷影本第9 頁、12頁，原審卷第二宗影本第208 頁至210
  頁），並有如附表三編號1 、2 所示通訊監察譯文在卷可稽。
2.證人李偉銘為警持搜索票，於上開時間經警查獲如附表二編號
  6 所示之毒品海洛因1 包，經交通部民用航空局航空醫務中心
  鑑定，檢驗出毒品海洛因成分，驗餘淨重0.3530公克各等情，
  此有原審99年聲搜字第178 號搜索票、搜索扣押筆錄、扣押物
  品目錄表、交通部民用航空局醫務中心毒品鑑定書各在卷可證
  （99年度毒偵字第368 號偵查卷影本第16頁至20頁、第91頁）
  ，堪認證人李偉銘上開證述屬實。
3.被告陳月美於99年5 月31日在檢察官偵查時供承，上開犯罪事
  實欄第一段（一）、所述販賣給予李偉銘毒品海洛因之價格為
  3 千元（原審卷第二宗影本第310 頁），惟另供稱於犯罪事實
  欄第一段（三）、所述販賣毒品海洛因給予李偉銘之價格為8
  千元云云。然查，依證人李偉銘證稱向被告陳月美購得之毒品
  海洛因數量約可供捲入3 、4 支香煙施用，兩次購買之數量均
  相同，而以吸煙方式施用毒品海洛因，每支香煙約需0.05公克
  至0. 1公克海洛因，業經被告李振銘與共同被告簡志朋於99年
  6 月11日在原審供述在卷（原審卷第三宗影本第102 頁正、背
  面）。衡情李偉銘每次購買之毒品海洛因數量至多為0.4 公克
  ，被告陳月美復於上開檢察官偵查中供稱販賣給予李偉銘之毒
  品海洛因進價為每錢（約3.75公克）2 萬2 千元等語（原審卷
  第二宗影本第311 頁），亦即被告陳月美購進毒品海洛因價格
  1 公克約係6 千元，而證人李偉銘至多購買0.4 公克，衡諸其
  於犯罪事實欄第一段（一）、之98年11月間僅須支付3 千元購
  買，實不可能於犯罪事實欄第一段（三）、竟支付高達8 千元
  購買相同數量之毒品海洛因，故被告陳月美此部分自白尚難認
  與事實相符，從而犯罪事實欄第一段（三）、所述販賣毒品海
  洛因之價格應以證人李偉銘所述為準。
4.被告陳月美於上開偵查中雖證稱：其於犯罪事實欄第一段（一
  ）、即98年11月初賣給李偉銘之毒品海洛因來源是李振誠（被
  告李振銘之胞弟），分裝、稀釋後放在「娃娃天堂遊戲城」，
  由其賣給客人，賣得的錢回帳給李振誠，1 錢毒品海洛因須回
  帳2 萬2 千元云云（原審卷第二宗影本第312 頁），惟被告陳
  月美於99年1 月28日在警詢時供稱：「娃娃天堂」電玩店有些
  客人會問其本人有無毒品可購買，其打電話詢問「嘟朋」（即
  被告簡志朋）、「東銘」（即被告李振銘）、「店長」（即朱
  天霖）有無毒品可賣，詢問的毒品以安非他命較多，也有海洛
  因等語（99年度偵字第2094號偵查卷影本第一宗第78頁背面、
  76頁，同第2094號偵查卷影本第三宗第16頁、12頁），並未提
  及與李振誠共同販賣毒品海洛因等情；且被告陳月美於原審準
  備程序供稱：其本人搞不清楚李振銘、李振誠兄弟等語在卷（
  原審卷第三宗影本第60頁背面），並於99年5 月31日在檢察官
  偵查時供稱：其於犯罪事實欄第一段（三）、販賣給予李偉銘
  之毒品海洛因來源為被告李振銘等語明確（原審卷第二宗影本
  第31 1頁）。由此可證，被告陳月美對於其販賣給予李偉銘之
  毒品海洛因究竟是李振誠或被告李振銘提供之供述反覆不一。
5.又被告李振銘於99年1 月29日在檢察官偵查中證稱：其於98年
  10月、11月間搬到基隆市○○○路15之51號9 樓之5 住處，向
  「小偉」購買毒品進而販賣，其本人有提供毒品海洛因、安非
  他命、愷他命給被告簡志朋，其本人取得毒品海洛因的價格是
  1 錢1 萬8 千元，其只賺一點點等語（同上第2094號偵查卷第
  一宗影本第366 頁、367 頁）；嗣於原審準備程序供稱：事實
  欄第一段（一）、至（三）、（七）、係其本人所犯，李振誠
  並未參與等語（原審卷第一宗影本第226 頁、原審卷第三宗影
  本第60頁背面、58頁背面、59頁），衡以卷附被告陳月美持用
  門號0000000000號行動電話之通訊監察譯文（同上第2094號偵
  查卷第一宗影本第92頁至第101 頁），並無與李振誠通話之紀
  錄，僅有與被告李振銘之通話紀錄（同上第2094號偵查卷第一
  宗影本第95頁），尚難僅以被告陳月美上開證述，逕認李振誠
  涉犯犯罪事實欄第一段（一）、從而檢察官認李振誠為此部分
  犯行之共犯，容有未洽。
6.被告陳月美於上揭檢察官偵查時又供稱：11月初其本人賣給李
  偉銘之毒品海洛因係簡志朋分裝、稀釋後，寄放在「娃娃天堂
  」給其本人賣，12月初其本人賣給李偉銘的海洛因是其向李振
  銘取得後賣給李偉銘，此次與被告簡志朋無關等語（原審卷第
  二宗影本第311 頁），被告簡志朋於檢察官偵查時則證稱：那
  一陣子我向陳月美拿毒品，陳月美叫我把毒品海洛因分裝好，
  一部分放在被告陳月美她那裏，陳月美她將我分裝好的毒品海
  洛因賣掉後，陳月美她會把那部分的量算成我少給她拿的毒品
  量。陳月美她賣掉那些我分裝好的，陳月美她賺的利潤算她自
  己的。陳月美賣二次海洛因給李偉銘，並未回帳給其本人等語
  （原審卷第二宗影本第300 頁）。而犯罪事實欄第一段（一）
  、（三）、所述，係被告陳月美親自交付毒品海洛因給予李偉
  銘等情，此業經買受人李偉銘證述明確，已如上述；且依如附
  表三編號1.2.之通訊監察譯文，李偉銘顯僅與被告陳月美接洽
  ，並未經由被告簡志朋，足證被告簡志朋並非犯罪事實欄第一
  段（一）、（三）所述之共犯，由此足認此部分販賣第一級毒
  品海洛因犯行之共犯係被告李振銘及陳月美二人甚明。
（二）、犯罪事實欄第一段（二）、所述，被告李振銘、陳月美
        與同案共同被告簡志朋共同販賣第一級毒品海洛因給予
        王家彬部分：
1.證人王家彬於99年5 月19日在檢察官偵查時證稱：如附表四編
  號1 係其本人與被告簡志朋之通話（指98年11月12日10時22分
  ），通話內容提到「查某的拿半張」是其要以500 元向被告簡
  志朋買毒品海洛因0.01公克，交易地點在「娃娃天堂遊戲城」
  ，其本人付錢給被告簡志朋本人，簡志朋在店門口將毒品海洛
  因交給其本人等語（原審卷第二宗影本第238 頁、239 頁、24
  0 頁），並有如附表四所示之通訊監察譯文在卷可稽。
2.證人即共同被告簡志朋於檢察官偵查時證稱：如附表四所示通
  訊監察譯文係其本人與王家彬之通話，其於98年11月12日賣給
  王家彬之毒品海洛因係由被告陳月美提供，1 錢海洛因其本人
  必須回帳2 萬元給被告陳月美等語在卷（原審卷第二宗影本第
  296 頁、297 頁），被告陳月美於檢察官偵查時供稱：被告簡
  志朋於犯罪事實欄第一段（二）、所述賣予王家彬之毒品海洛
  因係其本人提供，簡志朋賣完後回帳給其本人，此海洛因是李
  振誠提供，1 錢海洛因須回帳2 萬2 千元云云（原審卷影本第
  三宗第311 頁），惟被告陳月美之毒品海洛因來源應係被告李
  振銘等情，已如前述。是此部分犯行之共犯應係被告李振銘、
  陳月美與共同被告簡志朋等三人，檢察官認李振誠亦屬共犯，
  尚有未洽。
（三）、犯罪事實欄第一段（四）、所述，被告陳月美販賣第二
        級毒品甲基安非他命6 公克給予郭政筌部分：
1.證人郭政筌於99年1 月29日在檢察官偵查時證稱：其本人要買
  毒品甲基安非他命，但找不到被告簡志朋，其打電話給林家豪
  幫忙找被告簡志朋，後來林家豪打給被告陳月美，其本人去百
  福社區找林家豪，林家豪帶其本人去找被告陳月美，當天買了
  5 千元甲基安非他命，要轉給豆腐等人等語（同上第2094號偵
  查卷影本第一宗第464 頁）。
2.證人林家豪於99年2 月3 日、5 月20日各於檢察官偵查中證稱
  ：如附表六編號7 之通訊監察譯文（指98年12月27日20時30分
  ），是郭政筌（綽號「老表」）到百福社區「娃娃天堂」找被
  告陳月美購買毒品，如附表六編號2 通訊監察譯文（指98年10
  月31日13時35分）是其本人與郭政筌對話，如附表六編號4 （
  指98年10月31日18時12分）是其與被告簡志朋通話，有人要買
  毒品，被告簡志朋不在，轉向被告陳月美買，其跟被告陳月美
  說簡志朋賣毒品安非他命的價格為含袋1 公克、1 600 元；如
  附表六編號6 （指98年10月31日20時10分）是被告簡志朋責怪
  其本人帶郭政筌去向被告陳月美買安非他命，98年10月31日當
  天郭政筌去找被告陳月美買甲基安非他命，郭政筌先付5 千元
  ，還欠3 千元；如附表六編號7 、8 （指98年12月27日20時30
  分）是其本人將郭政筌的行動電話門號0000000000號告訴被告
  陳月美，郭政筌向被告陳月美買甲基安非他命 6 公克，只付5
  千元，當天郭政筌本來是要向被告簡志朋買，但簡志朋在睡覺
  ，郭政筌打電話問其本人被告陳月美有無在「娃娃天堂遊戲城
  」，後來郭政筌先去娃娃天堂，其本人隨後到，郭政筌與被告
  陳月美交易過程其本人在場，被告陳月美拿甲基安非他命給郭
  政筌，郭政筌離開後，被告陳月美稱郭政筌只付5 千元，事後
  還要還3 千元，但郭政筌一直未還，被告陳月美便打電話給其
  本人，要其找郭政筌出來，其才將郭政筌電話號碼告訴陳月美
  ，這是被告陳月美與郭政筌的事，其本人未賺中間差價，不想
  介入討錢，郭政筌是98年10月31日去向被告陳月美買6 公克甲
  基安非他命等語在卷（同上第2094號偵查卷第三宗影本第196
  頁、第二宗影本第237 頁、238 頁、240 頁、原審卷第二宗影
  本第224 頁、225 頁）。
3.由上所述，證人郭政筌、林家豪關於被告陳月美於98年10月31
  日以8 千元價格，販賣毒品甲基安非他命6 公克予郭政筌所述
  情節，經核相互吻合，並有如附表六編號2.4.6.7.8 之通訊監
  察譯文在卷可資佐證。足認被告陳月美之自白與事實相符。
（四）、犯罪事實欄第一段（五）、所述，被告李振銘、陳月美
        與共同被告朱天霖、簡志朋共同販賣毒品第二級毒品甲
        基安非他命給予郭政筌；同段（六）、所述，被告李振
        銘、陳月美與共同被告朱天霖、簡志朋、郭政筌共同販
        賣毒品第二級毒品甲基安非他命給予李建賢之友人部分
        ：
甲、
1.證人即共同被告朱天霖於99年1 月29日在檢察官偵查中證稱：
  綽號「東明」（即被告李振銘）提供毒品安非他命交給其本人
  ，由其交給被告陳月美，被告陳月美再交給共同被告簡志朋販
  賣，被告李振銘以1 兩安非他命4 萬元價格交給其本人，被告
  陳月美以1 兩4 萬3 千元價格交由被告簡志朋對外販賣，其本
  人賺3 千元，其中2 千元係其本人的利潤，另1 千元是補貼「
  娃娃天堂遊戲城」之店租開銷，被告簡志朋未回帳給其本人，
  其沒辦法回給被告李振銘，被告李振銘一直向其本人催帳，故
  其只有交安非他命給被告簡志朋販賣，其他毒品與其本人無關
  等語（同上第2094號偵查卷第一宗影本第18頁、22頁、65頁、
  67頁、71頁）。
2.被告簡志朋於檢察官偵查中證稱：其本人與被告陳月美認識約
  2 年，經由陳月美認識朱天霖，朱天霖將毒品甲基安非他命交
  給陳月美，陳月美再交給其本人處理；其與郭政筌如附表八編
  號1 通訊監察譯文所示之通話（指98年11月17日16時44分），
  是郭政筌要以1 公克3 千元價格向其本人買毒品甲基安非他命
  ，其表示要買品質好一點的毒品甲基安非他命至少要8 萬元；
  其與陳月美於98年11月17日17時14秒如附表八編號2 通訊監察
  譯文之通話，是別人向其拿毒品甲基安非他命沒給錢，毒品越
  拿越多，都沒有給陳月美錢，朱天霖很生氣；其與郭政筌如附
  表八編號3 通監察譯文所示之通話（98年11月17日17時14分49
  秒），是其本人與綽號「眼鏡」的蔡安軒去找郭政筌，在汐止
  市○○路85度C 咖啡店旁邊的郭政筌朋友家，將毒品甲基安非
  他命賣給郭政筌，郭政筌給其本人的錢，由其交給被告陳月美
  ；98年11月18日其與李建賢、綽號「老表」之郭政筌如附表九
  通訊監察譯文所示之通話，是李建賢在前一天即98年11月17日
  問伊「41」即4 分之1 兩、約8.5 公克之毒品甲基安非他命價
  格若干，其回答「13」係指4 分之1 兩為1 萬3 千元，李建賢
  又問其本人「41」的一半價格若干，其回答7000元，次日即98
  年11月18日李建賢說其友人要以7 千元購買毒品甲基安非他命
  8 分之1 兩，相約在汐止，其本人不想去，叫李建賢與郭政筌
  連絡，郭政筌拿毒品甲基安非他命8 分之1 兩去賣給李建賢的
  朋友，價格是7 千元，其送甲基安非他命1 包給郭政筌；上開
  被告陳月美交給其本人處理的甲基安非他命，係來自朱天霖，
  朱天霖將毒品甲基安非他命拿到「娃娃天堂」電玩店給被告陳
  月美，被告陳月美交給其本人，其再依被告陳月美指示，將甲
  基安非他命賣出，有賣給郭政筌、李建賢之友人，其向被告陳
  月美拿毒品不用給錢，其本人是被告陳月美的跑腿，錢的部分
  都是被告陳月美在掌控，被告陳月美將毒品交給其本人，取得
  毒品的人將錢交給其本人，由其統一把錢交給被告陳月美，朱
  天霖之毒品甲基安非他命來源是被告李振銘等語（同上第2094
  號偵查卷第一宗影本第135 頁背面、第136 頁正、背面、第13
  7 頁，同第2094號偵查卷第三宗影本第87頁背面、88頁、89頁
  ；同上第2094號偵查卷第一宗影本第161 頁至169 頁、同偵查
  卷第二宗影本第25 8頁）。
3.證人即共同被告郭政筌於檢察官偵查時證稱：其經由共同被告
  簡志朋認識被告陳月美，其有向被告陳月美、簡志朋買過毒品
  甲基安非他命，其使用門號0000000000號行動電話與共同被告
  簡志朋如附表八編號1 通訊監察譯文所示之通話（指98年11月
  17日16時44分），係其本人向共同被告簡志朋買甲基安非他命
  2 公克供其自己施用，價格為3 千元，如附表八編號3 通訊監
  察譯文所示之通話（指98年11月17日17時14分49秒），是簡志
  朋拿甲基安非他命到汐止市○○路其朋友家給其本人；如附表
  九編號3 、4 通訊監察譯文所示之通話（指98年11月18日0 時
  56分14秒、98年11月18日7 時39分28秒），4 個工人是指甲基
  安非他命4 公克，價格為7 千元，是李建賢的朋友要向簡志朋
  買4 公克甲基安非他命，因簡志朋在忙，叫其打電話給李建賢
  ，簡志朋將4 公克毒品甲基安非他命交由其本人拿到汐止市○
  ○路附近賣給李建賢的朋友，其沒有收到錢；98年11月18日當
  天其幫簡志朋送毒品給理建賢的朋友，簡志朋給其本人1 包甲
  基安非他命等語（同上第2094號偵查卷第一宗影本第388 頁背
  面、第390 頁正、背面、第391 頁背面，第462 頁至464 頁；
  同上第2094號偵查卷第三宗影本第103 頁背面、第105 頁正、
  背面、第106 頁背面）。
4.證人李建賢於99年1 月29日在檢察官偵查時證稱：如附表九編
  號1 、2 通訊監察譯文（指98年11月18日0 時16分52秒，98年
  11月18日0 時55分22秒）是其與簡志朋之通話，通話內容是其
  要向簡志朋買甲基安非他命，簡志朋叫「老表」之郭政筌將甲
  基安非他命交給其本人等語（同上第2094號偵查卷第二宗影本
  第59頁、60頁、57頁）。
5.由上所述，共同被告簡志朋、證人郭政筌、李建賢上開證述關
  於前述如附表八、九之通訊監察譯文，分別為郭政筌以3 千元
  向簡志朋購買毒品甲基安非他命2 公克、李建賢之朋友以7 千
  元購買毒品甲基安非他命4 公克，簡志朋邀同郭政筌將上開毒
  品甲基安非他命交給李建賢友人等情經核相符，復有如附表八
  、九之通訊監察譯文在卷可稽。
6.又證人郭政筌於99年1 月28日為警查獲後經採尿送驗，檢驗結
  果呈甲基安非他命、愷他命陽性反應，此有臺北市政府警察局
  偵辦毒品案件尿液檢體委驗單、臺灣尖端先進生技醫藥股份有
  限公司濫用藥物檢驗報告各一紙在卷可證（99年度毒偵字第29
  2 號偵查卷影本第64頁、66頁）。由此可證，郭政筌確施用毒
  品甲基安非他命成癮，其證稱購買甲基安非他命供其自己施用
  屬實，是簡志朋於上開事實欄第一段（五）、（六）所述之時
  地販賣毒品甲基安非他命予郭政筌、李建賢之友人之事實，應
  堪認定。
乙、
1.共同被告簡志朋雖於偵查中供稱：如附表八編號3 通訊監察譯
  文（指98年11月17日17時14分49秒）係其前往汐止市○○路將
  搖頭丸2 顆賣給郭政筌，如附表八編號1 之通話（指98年11月
  17日16時44分29秒）是其本人不想賣郭政筌甲基安非他命，故
  意講8 萬元想打消郭政筌購買之念頭云云（同上第2094號偵查
  卷第一宗影本第164 頁、165 頁）。惟共同被告簡志朋於上開
  時間前往汐止市○○路85度C 咖啡店旁之郭政筌友人住處販賣
  甲基安非他命2 公克給郭政筌、價格為3 千元之事實，業據證
  人郭政筌證述明確，已如上述。共同被告簡志朋於檢察官偵查
  時亦供稱：其有在汐止市○○路85度C 旁邊的郭政筌朋友家交
  甲基安非他命給郭政筌等語在卷（同上第2094號偵查卷第一宗
  影本第167 頁）。足見證人郭政筌上開證述屬實，故應以郭政
  筌所述為準，共同被告簡志朋於前述偵查中之供述尚無足取。
  另共同被告簡志朋於警、偵訊雖否認販賣毒品甲基安非他命4
  公克給予李建賢云云（同上第2094號偵查卷第一宗影本第135
  頁、136 頁、第137 頁、163 頁，同第2094號偵查卷第三宗影
  本第87背面頁、88頁）。惟經檢察官提示郭政筌上開證述之警
  詢筆錄，共同被告簡志朋即供稱事實如郭政筌所言等語在卷（
  同上第2094號偵查卷第一宗影本第165 頁、166 頁）。足認被
  告簡志朋於警、偵訊否認販賣毒品甲基安非他命予李建賢友人
  云云亦無可採。
2.證人李建賢雖於檢察官偵查中否認其本身向共同被告簡志朋、
  郭政筌購買毒品甲基安非他命（同上第2094號偵查卷第二宗影
  本第5 頁背面、第6 頁、59頁、60頁），惟李建賢對於如附表
  九編號1 、2 之通話（指98年11月18日0 時16分52秒，98年11
  月18日0 時55分22秒）係其本人與被告簡志朋談論購買毒品甲
  基安非他命並不否認（同上第2094號偵查卷第二宗影本第59頁
  ），嗣後實際購買之人係李建賢之朋友，李建賢就此則稱其不
  清楚云云（同上第2094號偵查卷第二宗影本第60頁），顯然李
  建賢於如附表九編號1 、2 與共同被告簡志朋之通話，係為其
  友人連繫購買毒品甲基安非他命之數量、價格，並非李建賢本
  身購買，自無從依李建賢所述遽認被告簡志朋、郭政筌未從事
  上開販賣毒品甲基安非他命犯行。
丙、證人郭政筌雖於警、偵訊辯稱其未共同販賣甲基安非他命予
    李建賢之友人，僅幫忙被告簡志朋拿毒品甲基安非他命云云
    （同上第2094號偵查卷第一宗影本第390 頁背面、第391 頁
    背面、第463 頁；同第2094號偵查卷第三宗影本第102 頁、
    105 頁背面），惟郭政筌所使用之門號0000000000號行動電
    話於98年11月18日凌晨0 時59分至凌晨4 時25分許，與李建
    賢使用之門號0000000000號行動電話通聯頻繁，有郭政筌上
    開門號行動電話雙向通聯紀錄在卷可稽（同上第2094號偵查
    卷第一宗影本第445 頁、446 頁），證人李建賢亦不否認門
    號0000000000號行動電話為其本人所使用（同上第2094 號
    偵查卷第二宗影本第5 頁背面），比對如附表九編號3 譯文
    之通話時間，可證郭政筌接獲簡志朋電話後，即與李建賢密
    切連絡，簡志朋尚於通話中告知郭政筌，李建賢之朋友要買
    4 公克甲基安非他命，價格為7 千元等語，已如前述。足見
    郭政筌不僅與李建賢接洽其友人購買甲基安非他命之事，對
    於販賣之數量、價格亦知之甚詳，並前往汐止市○○路交付
    毒品予李建賢之友人，事後則獲取共同被告簡志朋贈送甲基
    安非他命1 包作為代價，足證郭政筌全程參與上開販賣毒品
    甲基安非他命犯行，且其於99年5 月12日在原審準備程序時
    亦坦承共犯此部分罪行等情明確（原審卷第二宗影本第89頁
    正、背面），是郭政筌於警、偵訊辯稱未共同販賣云云，自
    不足採。
丁、
1.共同被告簡志朋販賣予郭政筌、李建賢之友人之毒品甲基安非
  他命係被告陳月美交予被告簡志朋，被告陳月美此部分之毒品
  甲基安非他命來自朱天霖，朱天霖又係向被告李振銘取得等情
  ，業經共同被告簡志朋證述明確，亦如前述。核與被告陳月美
  於警詢、偵查中證稱：朱天霖將毒品甲基安非他命交給簡志朋
  販賣，簡志朋要回帳給朱天霖，朱天霖再回帳給被告李振銘，
  被告李振銘將毒品甲基安非他命交給朱天霖販賣，朱天霖交給
  簡志朋賣的價錢是1 兩甲基安非他命4 萬3 千元，其與朱天霖
  於98年11月7 日下午3 時4 分17秒如附表十編號2 通訊監察譯
  文之通話內容，「一半24」是指半包0.6 公克空袋子的甲基安
  非他命是2 萬4 千，「42」是指朱天霖跟人家拿0.6 公克袋子
  重約八分滿的甲基安非他命是4 萬2 千元，朱天霖說簡志朋來
  「娃娃天堂」拿甲基安非他命時，叫其本人要說這樣子重量的
  甲基安非他命進價是4 萬5 千元；其與簡志朋在98年11月7 日
  23時4 分47秒如附表十編號5 通訊監察譯文所示之通話，「半
  個」就是簡志朋向朱天霖拿的0.6 公克袋重的甲基安非他命半
  包，「東西」就是指簡志朋應該要交給朱天霖的錢，其幫簡志
  朋還6 千元給朱天霖，毒品甲基安非他命是被告李振銘提供；
  其與簡志朋於98年11月17日17時14秒如附表八編號2 通訊監察
  譯文所示之通話內容，「東西」是指甲基安非他命，簡志朋跟
  朱天霖拿甲基安非他命都沒回帳，朱天霖說不要再給簡志朋，
  回帳是指朱天霖將毒品甲基安非他命交給簡志朋賣出去，簡志
  朋要將販賣所得款項交給朱天霖，簡志朋沒有將賣出去的甲基
  安非他命錢交給朱天霖，朱天霖表示不要再給簡志朋等語（同
  上第2094號偵查卷第一宗影本第78頁、第79頁背面、第80頁、
  第107頁至109頁、第104頁）。
2.被告李振銘於99年1 月29日在檢察官偵查時證稱：其從98年10
  月初開始至12月中旬，在基隆市七堵區○○○路1 之4 號4 樓
  住處提供毒品甲基安非他命給朱天霖，其進價1 兩3 萬8 千元
  ，其分次交給朱天霖，1 兩賺2 千元，其不知道朱天霖、共同
  被告簡志朋賣給何人，其想要薄利多銷；如附表十編號3 通訊
  監察譯文之通話，是指毒品的帳，其與朱天霖、被告陳月美、
  簡志朋一起販賣毒品，其有賺中間差價，其給朱天霖，朱天霖
  說要跟被告陳月美催帳，朱天霖說將毒品交給簡志朋，回帳是
  指簡志朋有無將賣毒品的的錢收回給其本人，其叫簡志朋將賣
  毒品的錢交回給其本人，其本人出買毒品的本錢，賺中間差價
  ；如附表十編號4 通訊監察譯文之通話，是其要向朱天霖拿錢
  ，朱天霖要拿賣毒品的錢給其本人，其把錢收回就不再作；其
  原本只有交毒品甲基安非他命給朱天霖，朱天霖賣了之後把帳
  回給其本人等語（同上第2094號偵查卷第一宗影本第366 頁、
  367 頁、368 頁、375 頁）均相符，並有如附表十通訊監察譯
  文顯示朱天霖與被告陳月美討論毒品價格、販賣情形（如附表
  十編號2 、7 ），被告李振銘向朱天霖催帳詢問簡志朋回帳情
  形，朱天霖則告以會叫被告陳月美處理（如附表十編號3 ）、
  被告陳月美向簡志朋催帳並先墊付應回帳之款項（如附表十編
  號5 ）可稽。足見朱天霖、共同被告簡志朋、被告陳月美、李
  振銘供、證述由被告李振銘以1 兩4 萬元，提供毒品甲基安非
  他命予朱天霖，朱天霖經由被告陳月美，將毒品甲基安非他命
  交給簡志朋，要求簡志朋以1 兩4 萬3 千元價格回帳，渠等藉
  機賺取中間差價之販賣情形，與事實相符；徵諸渠等供稱之上
  開販毒模式，被告李振銘提供毒品甲基安非他命予朱天霖，朱
  天霖毋需同時支付買賣價金，俟簡志朋販出後將販毒所得回帳
  予被告陳月美、朱天霖，朱天霖再回帳給被告李振銘，顯與毒
  品買賣同時交付毒品、價金之常情不合，可徵渠等間並非毒品
  買賣之上下游關係；進者，被告李振銘向朱天霖催帳、朱天霖
  隨即轉而要求陳月美向簡志朋催帳，有如附表十之通訊監察譯
  文在卷可憑，適與渠等上開供稱之共犯模式相符，簡志朋復證
  稱其販賣給予郭政筌、李建賢之友人之毒品甲基安非他命係朱
  天霖交予被告陳月美、被告陳月美再交給其本人販賣，其並邀
  同郭政筌共同販賣予李建賢之友人，足證如事實欄第一段、（
  五）、（六）、所示之共同販賣第二級毒品甲基安非他命犯行
  ，分別為朱天霖、被告李振銘、陳月美、共同被告簡志朋、郭
  政筌事前合謀；朱天霖雖辯稱其經由被告陳月美將毒品甲基安
  非他命交給簡志朋，簡志朋販賣予何人其不清楚云云，惟朱天
  霖供稱：被告李振銘以1 兩、4 萬元之價格交給其本人毒品甲
  基安非他命，經由被告陳月美以1 兩、4 萬3 千元之價格交給
  簡志朋去販賣，其中 2 千元是其本人的利潤，簡志朋向其借3
  萬元，販毒賺的錢慢慢還給其本人；販賣毒品的模式就是其與
  被告李振銘、陳月美交毒品給簡志朋，簡志朋會去販賣，販賣
  地點包括汐止市的郭政筌等人，之後共同被告簡志朋再把賣毒
  品的錢回給其本人，其再把錢回給被告李振銘；其本人在98年
  10月15日交給簡志朋1 兩毒品甲基安非他命，簡志朋從98年10
  月15日到98年11月30日將1 兩甲基安非他命的錢陸續回帳給其
  本人，被告李振銘給其1 兩4 萬元，其交代簡志朋1 兩須回帳
  4 萬3 千元等語（同上第2094號偵查卷第一宗影本第18頁、65
  頁、67頁、71頁，原審卷第一宗影本第223 頁、224 頁、原審
  卷第二宗影本第188 頁背面、第277 頁）。由此可證朱天霖等
  人之共犯合意即係由共同被告簡志朋負責銷售甲基安非他命並
  將一定金額回帳給被告陳月美、朱天霖，朱天霖再回帳給被告
  李振銘，渠等係各自分擔犯罪行為之一部（被告李振銘負責提
  供毒品甲基安非他命予朱天霖，朱天霖、被告陳月美交給共同
  被告簡志朋對外販賣），相互利用他人行為，而達其販賣毒品
  甲基安非他命之目的甚明。又本件並無明確事證堪認李振誠為
  犯罪事實欄第一段（五）、（六）、所述之共犯，業如前述，
  蒞庭檢察官並確認此二項犯罪事實起訴之共犯為朱天霖、被告
  李振銘、陳月美、共同被告簡志朋、郭政筌，並未包括被告李
  振銘之胞弟李振誠，此有原審99年5 月27日準備程序筆錄可稽
  （原審卷第二宗影本第276 頁正、背面），起訴書認李振誠為
  被告李振銘等人就上開犯行為共犯，尚有未洽。
（五）、犯罪事實欄第一段（七）、所述，被告李振銘、陳月美
        與共同被告簡志朋共同販賣毒品第三級毒品愷他命給予
        林家豪部分：
1.證人林家豪於99年5 月20日在檢察官偵查中證稱：其本人在98
  年11月18日以3 萬1 千元價格，向簡志朋購買愷他命100 公克
  ，簡志朋要其本人於隔天晚上12時之前一定要回帳給他，隔天
  其僅回帳2 萬8 千元，如附表十一編號8 通訊監察譯文所稱之
  「褲子」即愷他命，其還欠簡志朋3 千元，事後其還想再跟簡
  志朋買愷他命，但簡志朋不願意再賣給其本人，其也不願意還
  上開3 千元等語在卷（原審卷第二宗影本第226 頁背面）。
2.證人即共同被告簡志朋於99年5 月28日在檢察官偵查中證稱：
  被告陳月美取得毒品愷他命的上手是被告李振銘兄弟，其於98
  年11月間是向被告陳月美拿愷他命來賣，到12月、隔年1 月其
  直接向被告李振銘買，如附表十一編號2 至4 通訊監察譯文是
  其本人與林家豪通話，其催林家豪回帳付款，林家豪在98年11
  月18日向其買愷他命100 公克，價格3 萬1 千元，其本人要林
  家豪在翌日回帳，但林家豪僅回帳2 萬8 千元，後來3 千元未
  還，其本人是在基隆市○○區○○路143 號1 樓租屋處交付該
  100 公克愷他命給林家豪，其向被告陳月美取得該100 克愷他
  命，賣掉後須回帳2 萬8 千元至2 萬9 千元給被告陳月美，如
  附表十一編號8 通訊監察譯文是其本人與被告陳月美通話，愷
  他命行情降價，被告陳月美打電話問其本人要不要退貨給她（
  陳月美），但其已賣給林家豪，沒必要退給陳月美等語（原審
  卷第二宗影本第298 頁正、反面、299 頁、295 頁背面）。
3.被告陳月美於99年5 月31日在檢察官偵查中證稱：簡志朋於98
  年11月18日在其基隆市○○區○○路住處賣給林家豪的愷他命
  ，是其本人提供給予簡志朋，簡志朋賣完愷他命後會回帳給其
  本人；愷他命的來源是被告李振銘或其胞弟李振誠其已不記得
  等語（原審卷第二宗影本第311 頁、第309 頁背面），並有如
  附表十一編號8 之通訊監察譯文可稽。
4.共同被告簡志朋雖於上開檢察官偵查中證稱，被告陳月美取得
  上開愷他命之來源應該是李振銘兄弟云云（原審卷第二宗影本
  第299 頁），惟其於原審準備程序又證稱：李振誠沒有直接交
  毒品給其本人，李振誠那邊的毒品是安非他命，其本人賣給林
  家豪愷他命100 公克、3 萬1 千元的部分，應該不是李振誠提
  供等語在卷（原審卷第一宗影本第229 頁背面即230 頁、原審
  卷第三宗影本第60頁背面）；被告李振銘於原審準備程序復供
  承上開賣給林家豪之愷他命是其本人提供，非李振誠提供等語
  （原審卷第三宗影本第60頁背面），被告陳月美於檢察官偵查
  時則證稱李振誠、被告李振銘均有提供其本人愷他命，上開賣
  給林家豪之愷他命為何人提供不記得等語（原審卷第二宗影本
  第311 頁、312 頁）。由上所述，自難僅依共同被告簡志朋前
  開所述，遽認李振誠為此部分犯行之共犯。
5.又被告陳月美雖於上開檢察官偵查時證稱，其本人向被告李振
  銘取得愷他命之價格為100 公克3 萬2 千元到3 萬5 千元，其
  不可能以100 公克2 萬8 千元或2 萬9 千元之價格要求被告簡
  志朋回帳云云（原審卷第二宗影本第312 頁）。惟查，被告陳
  月美供承簡志朋係以3 萬1 千元販賣100 公克愷他命予林家豪
  ，若被告陳月美係以3 萬2 千元至3 萬5 千元取得該100 公克
  愷他命者，豈致以低於進貨成本之價格出售予林家豪？且依提
  供愷他命給予被告陳月美、簡志朋販賣之被告李振銘供稱其以
  1 公克300 元價格向賴挺瑋（小偉）買進愷他命等語在卷（同
  上第2094號偵查卷影本第一宗第283 頁背面；同第2094號偵查
  卷影本第三宗第72頁至第73頁背面）。則被告李振銘取得100
  公克愷他命之價格約係3 萬元，衡以毒品價格依市場行情、購
  買數量有所浮動，共同被告簡志朋稱以3 萬1 千元販賣100 公
  克愷他命予林家豪，須回帳2 萬8 千元或2 萬9 千元予被告陳
  月美，顯較被告陳月美所述可信，故此部分事實應以共同被告
  簡志朋所述為準。
五、
（一）、查被告李振銘於99年 1 月28日在基隆市民德15之51號9
        樓之5 地址，與共犯簡志朋於99年1 月28日在基隆市○
        ○區○○街31巷2 之3 號4 樓地址分別經警搜索時，各
        經警查獲扣得現金2 萬5 千元（被告李振銘部分）、8
        千500 元（共犯簡志朋部分），有刑事警察局搜索扣押
        筆錄、扣押物品目錄表各在卷可稽（同上第2094號偵查
        卷影本第一宗第291 頁、292 頁、第293 頁背面，同上
        第2094號偵查卷影本第三宗第52 9頁至第531 頁背面；
        同上第2094號偵查卷影本第三宗第235 頁至237 頁、第
        239 頁）。
（二）、被告李振銘於於99年6 月3 日、6 月11日在原審準備程
        序時供承上開經警扣案現金2 萬5 千元均為其販毒所得
        ，共同被告簡志朋於上開期日亦供承前開經警扣案現款
        8 千500 元為98年11月18日販賣毒品愷他命予林家豪所
        得之一部分各等語在卷（原審卷三宗影本第65頁背面、
        第106 頁、第105 頁背面、101 頁）。
（三）、由上開（一）、（二）、所述可知，被告李振銘確犯有
        如事實欄第一段（一）至（三）、（五）至（七）、所
        述共同販賣第一級毒品、第二級毒品、第三級毒品等犯
        行至明。
六、次查，毒品海洛因、甲基安非他命、愷他命之非法買賣，政
    府一向查禁森嚴，且重罰不寬貸，衡諸常情，倘非有利可圖
    ，絕無平白甘冒被嚴查重罰高度風險之理。從而，舉凡其有
    償交易，除足以反證其確另基於某種非圖利本意之關係外，
    通常尚難因無法查悉其販入價額作為是否高價賣出之比較，
    諉無營利之意思，阻卻販賣犯行之追訴（最高法院84年度第
    3 次刑事庭會議決議、87年度臺上字第3164號判決參照）。
    查被告李振銘供稱：其購進毒品海洛因的價格是1 錢 1 萬8
    千元，購進毒品甲基安非他命1 兩價格為3 萬8 千元，購進
    愷他命1 公克是300 元，被告簡志朋負責販賣，賣掉後回帳
    給其本人，其賺中間差價，海洛因一錢賺三、四千元，甲基
    安非他命一兩賺2 千元等語明確在卷（同上第2094號偵查卷
    影本第一宗第283 頁背面、第367 頁、362 頁；同第2094號
    偵查卷影本第三宗第73頁背面），共同被告朱天霖於警詢和
    檢察官偵查時及原審供稱：李振銘以1 兩、4 萬元之價格交
    給其本人毒品甲基安非他命，經由陳月美再以 1 兩、4 萬3
    千元之價格交給簡志朋去販賣，其中2 千元是其本人的利潤
    ，另1 千元作為「娃娃天堂」電玩店之公款補貼店裡開銷等
    語（同上第2094號偵查卷影本第一宗第18頁、16頁、67頁；
    原審卷第二宗影本第45頁）；被告陳月美供稱：其取得毒品
    海洛因1 錢價格為2 萬2 千元，其將1 錢海洛因交給簡志朋
    稀釋成4 萬4 千元的海洛因，由簡志朋或其自己販賣；毒品
    甲基安非他命是朱天霖向被告李振銘拿，朱天霖以 1 兩、4
    萬3 千元價格交給其本人等語（原審卷第二宗影本第311 頁
    ），共同被告簡志朋供稱：被告陳月美交給其本人毒品海洛
    因1 錢價格為2 萬2 千元、甲基安非他命4 分之 1 （約8.5
    公克）為1 萬2 千元；其賣給林家豪的愷他命100 公克，係
    其向被告陳月美取得之價格是2 萬8 千元或2 萬9 千元，賣
    掉後回帳給被告陳月美等語（同上第2094號偵查卷影本第一
    宗第133 頁、164 頁，原審卷第二宗影本第297 頁背面即第
    298 頁），被告李振銘、陳月美與共同被告簡志朋、朱天霖
    對於渠等共同販賣毒品逐層「回帳」之金額，係依各自取得
    毒品之價格加上意圖獲取之利潤決定，由被告陳月美自行販
    賣或再交由共同被告簡志朋販賣等情所述相符，渠等於本件
    共同販毒之販入毒品海洛因、甲基安非他命、愷他命價格，
    與最後販出之價格間存有差價，俾供渠等朋分謀利，由此足
    證被告李振銘、陳月美與共同被告簡志朋確有意圖營利而販
    賣毒品等情甚明。
七、證人簡志朋於100 年7 月20日在本院審理時證稱，其與被告
    李振銘從警局移送至地檢署複訊時，有同時在一起，當時被
    告李振銘有請教其本人，其有對被告李振銘表示要據實陳述
    ，交保機率較大，沒有做就不要承認；其並不知道被告李振
    銘在警局時是否有承認犯罪，因當時是分開訊問的等語明確
    （本院卷第140 頁正、反面），而被告李振銘於當庭亦表示
    證人簡志朋所講的都對，其選認之辯護人亦表示無意見各等
    語在卷（本院卷第140 頁反面）。是被告李振銘對於證人簡
    志朋上開證述已供稱正確屬實，則被告李振銘前開辯稱，其
    本人係聽從簡志朋教導其本人自白毒品係由其本人販賣等語
    以求交保，遂按簡志朋之意陳述。嗣其本人於原審開庭後，
    始知簡志朋乃係為他自己減刑而設計其本人。被告李振銘之
    辯護人辯稱，被告李振銘僅係人頭，簡志朋始為真正犯罪者
    。又簡志朋於事發後授意被告李振銘承認，致使被告李振銘
    至今仍無法推翻其自己之自白云云，無非均屬事後卸責之詞
    ，委不足採。
八、綜上所述，被告李振銘、陳月美基於共同營利或被告陳月美
    基於單獨營利之意圖，所為如事實欄第一段（一）、至（七
    ）、所述販賣上揭毒品海洛因、甲基安非他命、愷他命等犯
    行，均事證明確。被告李振銘事後否認有上開販賣第一級、
    第二級、第三級毒品等犯行，辯稱：其於被警查獲時身上僅
    係持有海洛因及K 他命而已，其於當初無知，聽從他人將毒
    品置於其自己家中，且認既已事發更需人認罪，故其始承認
    毒品皆屬其本人所有。其本人有吸食毒品，或請他人吸食，
    並幫他人拿毒品，但僅轉讓而已；又通聯紀錄內容之所以並
    無顯示其有販賣毒品行為，故其並無販賣毒品犯行云云，所
    辯無非事後卸責之詞，委不足採。被告陳月美事後辯稱：1.
    前述如事實欄第一段（四）所述即98年10月31日之販賣第二
    級毒品甲基安非他命事實部分，被告陳月美主觀上並無販賣
    意圖營利犯意，其所收受價錢，除未全數收齊，所已收取之
    金錢亦全數交予朱天霖或簡志朋等人2.被告陳月美於整個犯
    罪結構上，僅居助手地位，交付、販賣價差之決定皆係朱天
    霖、簡志朋所主導，非為其自己利益而犯。3.簡志朋有承認
    其非被告之跑腿，所有販賣毒品皆係簡志朋個人意思，而簡
    志朋乃係向店長朱天霖購買。4.被告並無將4 支含有海洛因
    香煙交予李偉銘，係李偉銘向簡志朋購買。5.又被告李振銘
    係最上層，下面為店長朱天霖及簡志朋，之後則為被告，錢
    係一層一層算，被告未接觸其他人，被告陳月美不認識王家
    彬、郭政筌等人云云，所辯亦屬事後推諉之詞，自非可採。
九、論罪科刑部分：
（一）、按法規之制定與法規之修正，如有特定生效日之必要者
        ，依中央法規標準法第14條或第20條第2 項準用第14條
        之規定，應分別特定其施行日期。法規制定或前次修正
        基於特殊因素所特定之施行日期，並不適用於日後修正
        或再次修正之條文。又法律之制定或修正，若未明定施
        行日期者，中央法規標準法雖未規定應自何時生效，然
        法律既經制定或修正並經總統公布，自應依一般原則，
        自公布日起算至第3 日發生效力。92年7 月9 日修正公
        布之毒品危害防制條例第36條規定：「本條例自公布後
        6 個月施行」，其立法理由謂：「( 一) 依修正草案第
        2 條第3 項規定，法務部需會同衛生署成立審議委員會
        每3 個月定期檢討調整毒品之分級及品項，而本次新增
        第4 級毒品，有需要在新法施行前先經該審議會檢討後
        再調整公布，爰預留6 個月緩衝期，以利處理。（二）
        依本條例新修正之規定，有必要再訂定相關子法及修正
        相關法規，以配合本條例之施行，故亦有需要預留適當
        緩衝期，以利訂頒相關子法及相關法規之配合修正」，
        上開規定顯係因應此次修正之需，始預留適當之緩衝期
        ，故其後修正條文之施行日期尚難援引此一規定而為標
        準，若未明定施行日期者，自應依一般原則，自公布日
        起算至第 3 日發生效力。經查，毒品危害防制條例第4
        條、11條、11條之1 、17條、20條、25條於98年5 月20
        日經總統以華總一義字第09800125141 號令修正公布，
        依上開說明，修正條文應自公布日起第3 日即98年5 月
        22日發生效力。本件犯罪行為時間均在上開毒品危害防
        制條例修正條文生效後，揆諸前揭說明，自應適用修正
        後即行為時毒品危害防制條例之規定，不生新舊法比較
        之問題。
（二）、
1.核被告李振銘、陳月美二人就上開事實欄第一段（一）、至（
  三）、所述共同販賣毒品海洛因事實部分，均係犯毒品危害防
  制條例第4 條第1 項之販賣第一級毒品罪。
2.被告李振銘、陳月美二人就上揭事實欄第一段（五）、（六）
  、所述共同販賣毒品甲基安非他命事實部分，均係犯毒品危害
  防制條例第4 條第2 項之販賣第二級毒品罪。
3.被告陳月美就前述事實欄第一段（四）、所述販賣毒品甲基安
  非他命事實部分，係犯毒品危害防制條例第4 條第2 項之販賣
  第二級毒品罪。
4.被告李振銘、陳月美二人就上揭事實欄第一段（七）、所述共
  同販賣毒品愷他命事實部分，均係犯毒品危害防制條例第4 條
  第3 項之販賣第三級毒品罪。
5.被告李振銘、陳月美於各次販賣毒品海洛因、甲基安非他命、
  愷他命前持有上開各級毒品之低度行為，各為上述販賣之高度
  行為所吸收，均不另論罪。
6.被告李振銘、陳月美就所犯前揭事實欄第一段（一）、（三）
  、共同販賣毒品海洛因事實部分，彼此間有犯意聯絡及行為分
  擔，均應各論以共同正犯。
7.被告李振銘、陳月美就所犯上開事實欄第一段（二）、共同販
  賣毒品海洛因事實部分，與綽號「嘟朋」或「都彭」之簡志朋
  ，彼此間互有犯意聯絡及行為分擔，應論以共同正犯。
8.被告李振銘、陳月美就所犯上述事實欄第一段（五）、共同販
  賣毒品甲基安非他命事實部分，與綽號「嘟朋」或「都彭」之
  簡志朋、綽號「店長」之朱天霖，彼此間互有犯意聯絡及行為
  分擔，應論以共同正犯。
9.被告李振銘、陳月美就所犯上開事實欄第一段（六）、共同販
  賣毒品甲基安非他命事實部分，與綽號「嘟朋」或「都彭」之
  簡志朋、綽號「店長」之朱天霖及郭政筌等人，彼此間互有犯
  意聯絡及行為分擔，應論以共同正犯，起訴書就此部分犯罪事
  實漏未記載郭政筌為共犯，尚有未洽。
10.被告李振銘、陳月美就所犯前開事實欄第一段（七）、共同
   販賣毒品愷他命事實部分，與綽號「嘟朋」或「都彭」之簡
   志朋，彼此間互有犯意聯絡及行為分擔，應論以共同正犯。
11.被告李振銘就所犯前述如事實欄第一段（一）、至（三）、
   （五）至（七）、等所述販賣販賣第一級毒品罪、第二級毒
   品罪、第三級毒品罪等共計六罪，被告陳月美就所犯上揭如
   事實欄第一段（一）、至（三）、（四）、（五）至（七）
   、等所述販賣販賣第一級毒品罪、第二級毒品罪、第三級毒
   品罪等共計七罪，均犯意各別，行為互異，應依數罪併罰規
   定，予以分論併罰。
（三）、次按犯毒品危害防制條例第4 條至第8 條之罪於偵查及
        審判中均自白者，減輕其刑，修正後毒品危害防制條例
        第17條第2 項定有明文。98年5 月20日修正之毒品危害
        防制條例第17條，乃採行寬厚之刑事政策，修正原條文
        ，擴大適用範圍，除於第1 項規定供出毒品來源，因而
        查獲其他正犯或共犯者，減輕或免除其刑外，並增列第
        2 項於偵查及審判中自白者，減輕其刑之規定，以鼓勵
        毒販自白認罪，本條項之規定，既為於偵查中及審判中
        均自白，而非於偵查中及審判中之每次陳述均自白，則
        被告在偵查中歷次陳述只要曾經自白（1 次以上），且
        在審判中歷次陳述亦曾經自白（1 次以上），解釋上即
        符合該條項之規定。再參酌貪污治罪條例第8 條第2 項
        規定在偵查中自白，亦認為只要被告在警詢（或調查局
        詢問）中，或在檢察官訊問中，曾經有1 次自白，即可
        依該條項減輕其刑，並不以在檢、警、調之歷次詢問中
        ，全部自白為必要（最高法院98年度臺上字第7231號判
        決參照）。又所謂自白，係針對被嫌疑為犯罪之事實陳
        述，不包括該事實之法律評價，被告或犯罪嫌疑人在偵
        查中，若可認為已對自己被疑為犯罪之事實是認，縱對
        於該行為在刑法上之評價尚有主張，仍無礙於此項法定
        減刑事由之成立（最高法院98年度臺上字第448 號判決
        參照）。經查：被告李振銘、陳月美就前開事實欄第一
        段（一）、至（三）、所述共同販賣毒品海洛因事實部
        分；同段（五）、（六）所述共同販賣毒品甲基安非他
        命事實部分；同段（七）、所述共同販賣毒品愷他命事
        實部分；被告陳月美就前述事實欄第一段（四）、所述
        販賣毒品甲基安非他命事實部分，均已據被告二人於檢
        察官偵查中及原審準備程序、審理時自白供承認罪在卷
        （同上第2094號偵查卷影本第一宗第366 頁、367 頁、
        368 頁、374 頁、375 頁、第362 頁；第78頁背面、第
        79頁正面、背面、第80頁正面、背面、第108 頁、109
        頁、第104 頁；原審99年度聲羈字第47號刑事卷影本第
        15頁、16頁、20頁、原審卷第三宗影本第60頁背面、第
        124 頁背面、第158 頁正面、背面、第159 頁正面、背
        面、第160 頁、第161 頁正面、背面），已如上述，均
        符合毒品危害防制條例第17條第2 項之減刑條件，爰依
        法就被告李振銘、陳月美二人所犯上開販賣毒品罪犯行
        部分各依法予以減輕其刑。
（四）、查被告李振銘有如事實欄第一段所載犯罪科刑執行情形
        ，有本院被告前案紀錄表在卷可稽（本院卷第46頁背面
        、47頁），其於有期徒刑執行完畢後，5 年內故意再犯
        本件有期徒刑以上之上開如事實欄第一段（一）、至（
        三）、（五）至（七）、等所述販賣第一級毒品罪、第
        二級毒品罪、第三級毒品罪等共計六罪，均為累犯。
肆、撤銷原審判決關於被告李振銘被訴所犯上揭如事實欄第一段
    （一）、至（三）、（五）至（七）所述販賣第一級毒品罪
    、第二級毒罪、第三級毒品罪共六罪暨其定執行刑；撤銷原
    審判決關於被告陳月美被訴所犯前開如事實欄第一段（一）
    、至（七）、所述販賣第一級毒品罪、第二級毒品罪、第三
    級毒品罪等共七罪暨其定執行刑部分：
一、原審經調查結果，以被告李振銘所犯上揭販賣第一級毒品罪
    、第二級毒品罪、第三級毒品罪共六罪；被告陳月美就所犯
    前述如事實欄第一段（一）、至（七）、所述販賣第一級毒
    品罪、第二級毒品罪、第三級毒品罪等共七罪等，均事證明
    確，依數罪併罰規定，予以分論併罰，並認被告李振銘係累
    犯，且以被告二人所犯上開販賣第一級毒品罪、第二級毒品
    罪、第三級毒品罪，均已於偵審中自白犯罪，依毒品危害防
    制條例第17條第2 項規定，減輕其刑，另就被告二人所犯如
    事實欄第一段（一）、至（三）、（五）至（七）共同販賣
    毒品所得款項，依毒品危害防制條第19條第1 項規定，於各
    次犯行項下諭知沒收，而對被告二人各予以論罪科刑，固非
    無見。
二、惟查：
（一）、被告李振銘、陳月美二人就渠等所犯如事實欄第一段（
        一）、至（七）所述販賣第一級毒品罪、第二級毒品罪
        、第三級毒品罪等犯行，已據渠等二人於偵審中自白認
        罪，已如前述，此部分於偵審中自白之事實，自應於事
        實欄記載明確，俾以資適用毒品危害防制條例第17條第
        2 項減輕其刑之規定。然原判決事實欄就此並未明確記
        載敘明認定，僅於理由欄第貳段、五、論罪科刑欄之（
        二）、予以說明（原判決第27頁），則其理由顯然失其
        根據。
（二）、查被告李振銘於99年 1 月28日在基隆市民德15之51號9
        樓之5 地址，與共犯簡志朋於99年1 月28日在基隆市○
        ○區○○街31巷2 之3 號4 樓地址分別經警搜索時，各
        經警查獲扣得前述如事實欄第一段（一）、至（三）、
        （五）至（七）共同販賣第一級毒品、第二級毒品、第
        三級毒品所得款項共2 萬5 千元（被告李振銘部分）、
        8 千500 元（共犯簡志朋部分共同販賣第三級毒品所得
        款項），已如前述（本判決理由欄第參段、五所述）。
        此部分有關被告李振銘、陳月美二人共同所犯前述販賣
        第一級毒品、第二級毒品、第三級毒品所得款項部分，
        原判決事實欄亦未明確記載認定，僅於理由欄第貳段、
        六之（一）、予以說明（原判決第31頁），並於主文欄
        被告李振銘、陳月美二人所犯共同販賣第一級毒品、第
        二級毒品、第三級毒品等罪名項下予以宣告沒收，則其
        理由與主文均失所依據。
伍、
一、被告李振銘提起上訴，否認其有前述販賣第一級毒品罪、第
    二級毒品罪、第三級毒品罪等犯行；被告陳月美提起上訴辯
    稱：1.前述如事實欄第一段（四）所述即98年10月31日之販
    賣第二級毒品甲基安非他命事實部分，被告陳月美主觀上並
    無販賣意圖營利犯意，其所收受價錢，除未全數收齊，所已
    收取之金錢亦全數交予朱天霖或簡志朋等人2.被告陳月美於
    整個犯罪結構上，僅居助手地位，交付、販賣價差之決定皆
    係朱天霖、簡志朋所主導，非為其自己利益而犯。3.簡志朋
    有承認其非被告之跑腿，所有販賣毒品皆係簡志朋個人意思
    ，而簡志朋乃係向店長朱天霖購買。4.被告並無將4 支含有
    海洛因香煙交予李偉銘，係李偉銘向簡志朋購買。5.又被告
    李振銘係最上層，下面為店長朱天霖及簡志朋，之後則為被
    告，錢係一層一層算，被告未接觸其他人，被告陳月美不認
    識王家彬、郭政筌等人云云。
二、查被告李振銘、陳月美二人提起上訴均非可採，已如本判決
    理由欄參所述。惟查被告李振銘、陳月美二人提起上訴雖不
    足採，然原判決關於被告李振銘被訴所犯前揭如事實欄第一
    段（一）、至（三）、（五）至（七）所述販賣第一級毒品
    罪、第二級毒罪、第三級毒品罪共六罪；原判決關於被告陳
    月美被訴所犯上開如事實欄第一段（一）、至（七）、所述
    販賣第一級毒品罪、第二級毒品罪、第三級毒品罪等共七罪
    部分，既有前述肆之二所述之違誤與不當之處，則原判決關
    於被告李振銘所犯前述販賣第一級毒品罪、第二級毒罪、第
    三級毒品罪共六罪，原判決關於被告陳月美所犯前述販賣第
    一級毒品罪、第二級毒罪、第三級毒品罪共七罪等部分，均
    顯屬無可維持，自應由本院將原判決關於被告李振銘所犯上
    開販賣第一級毒品罪、第二級毒罪、第三級毒品罪共六罪暨
    其定執行刑；將原判決關於被告陳月美所犯前開販賣第一級
    毒品罪、第二級毒罪、第三級毒品罪共七罪暨其定執行刑部
    分等均撤銷，另為適法之判決，以期妥適。
陸、
一、按刑法第59條規定犯罪之情狀可憫恕者，得酌量減輕其刑，
    其所謂「犯罪之情狀」，與同法第57條規定科刑時應審酌之
    一切情狀，並非有截然不同之領域，於裁判上酌減其刑時，
    應就犯罪一切情狀（包括第57條所列舉之10款事項），予以
    全盤考量，審酌其犯罪有無可憫恕之事由（即有無特殊之原
    因與環境，在客觀上足以引起一般同情，以及宣告法定低度
    刑，是否猶嫌過重等等），以為判斷。而就販賣毒品案件中
    ，同為販賣毒品之人，其原因動機不一，犯罪情節未必盡同
    ，或有大盤毒梟者，亦有中、小盤之分，甚或僅止於吸毒者
    同儕間為求互通有無之有償轉讓者亦有之，其販賣行為所造
    成危害社會之程度自屬有異，於此情形，倘依其情狀處以適
    當徒刑，即足以懲儆，並可達防衛社會之目的者，自非不可
    依客觀之犯行與主觀之惡性二者加以考量其情狀，是否有可
    憫恕之處，適用刑法第59條之規定酌量減輕其刑，期使個案
    裁判之量刑，能斟酌至當，符合比例原則（最高法院95年度
    臺上字第6157號判決參照）。查被告李振銘、陳月美等二人
    意圖營利販賣毒品海洛因、甲基安非他命、愷他命，增加毒
    品在社會流通之危險性，對於國民健康及社會秩序已生危害
    ，固應受非難，惟被告二人等於本件販賣給予李偉銘、王家
    彬之毒品海洛因、販賣給予郭政筌之毒品甲基安非他命數量
    非鉅，與大量散播毒品之大盤、中盤毒販相較，其間顯然有
    別，衡情自屬情輕法重，渠等犯罪情狀尚非不無可憫恕之處
    ，本院認對被告李振銘、陳月美二人縱處以毒品危害防制條
    例第4 條第1 項、第2 項之法定最低刑度，猶嫌過重，爰依
    刑法第59條之規定，就被告李振銘、陳月美所犯如事實欄第
    一段（一）、至（六）所述販賣第一級毒品海洛因、甲基安
    非他命等六罪之犯行予以遞減其刑。至於被告李振銘、陳月
    美二人就所犯如事實欄第一段（七）所述販賣第三級毒品愷
    他命予林家豪部分，因販賣之毒品愷他命數量高達100 公克
    ，難認有何可憫恕之情狀，故此部分犯罪不依刑法第59條規
    定予以遞減其刑。
二、又被告李振銘有如事實欄第一段所載犯罪科刑執行情形，已
    如前述，其於有期徒刑執行完畢後，5 年內故意再犯本件有
    期徒刑以上之上開如事實欄第一段（一）、至（三）、（五
    ）至（七）、等所述販賣第一級毒品罪、第二級毒品罪、第
    三級毒品罪等共計六罪，均為累犯，均應依刑法第47條第1
    項之規定各予以加重其刑（所犯販賣第一級毒品罪之法定刑
    為死刑、無期徒刑、販賣第二級毒品罪之法定刑為無期徒刑
    部分，均不得加重），並就被告李振銘所犯上開如事實欄第
    一段（五）至（七）、所示共同販賣第二級毒品罪、第三級
    毒品罪，依刑法第71條第1 項規定，先加後減之。
三、爰審酌被告李振銘、陳月美等二人之品行、為圖賺取不法利
    益，竟以販賣毒品方式牟利，兼衡被告二人之犯罪動機、手
    段、販賣毒品之次數、販賣毒品之數量，被告二人意圖營利
    販賣毒品海洛因、甲基安非他命、愷他命等毒品，增加毒品
    在社會流通之危險性，易造成毒品擴散，對於國民健康及社
    會秩序產生危害，引起犯罪問題；被告二人販賣毒品所得及
    渠等二人之智識程度及該二人於犯後曾於偵審中自白犯罪等
    之犯罪後態度等一切情狀，就被告李振銘、陳月美等二人所
    犯如事實欄第一段（一）、至（三）、所述共同販賣第一級
    毒品海洛因部分，分別改判處如附表編號1 至3 所示，被告
    李振銘有期徒刑八年六月、八年、八年六月；被告陳月美有
    期徒刑八年、七年八月、八年。就被告陳月美所犯如事實欄
    第一段（四）、所述販賣第二級毒品甲基安非他命部分，改
    判處如附表編號4 所示為有期徒刑二年六月。就被告李振銘
    、陳月美等二人所犯如事實欄第一段（五）、（六）、所述
    共同販賣第二級毒品甲基安非他命部分，分別改判處如附表
    編號5 、6 所示，被告李振銘有期徒刑二年八月、二年八月
    ；被告陳月美有期徒刑二年六月、二年六月。就被告李振銘
    、陳月美等二人所犯如事實欄第一段（七）、所述共同販賣
    第三級毒品愷他命部分，改判處如附表編號7 所示，被告李
    振銘有期徒刑二年十月；被告陳月美有期徒刑二年八月。並
    就被告李振銘所犯上開六罪定其應執行刑為有期徒刑十一年
    四月；就被告陳月美所犯前述七罪定其應執行刑為有期徒刑
    十年二月，以示懲儆。
柒、毒品沒收銷燬與販賣毒品所得及犯罪所用之物沒收部分：
一、末按毒品危害防制條例第18條前段規定：查獲之第一級、第
    二級毒品，不問屬於犯人與否，沒收銷燬之；故被告經法院
    為有罪之科刑判決時，查獲之毒品，與被告本案所犯並經法
    院諭知有罪者若全然無關，不得於該有罪判決之主刑下宣告
    沒收；至若查獲之毒品，與被告被訴之本案非全然無關，法
    院自應於主刑下宣告沒收（最高法院94年度臺上字第1227號
    判決參照）。又毒品危害防制條例第19條第1項 規定所稱追
    徵其價額或以其財產抵償之，須於供犯罪所用或因犯罪所得
    之財物，全部或一部不能沒收時，始有其適用，如無全部或
    一部不能沒收之情形，自無併諭知追徵其價額或以其財產抵
    償之必要（最高法院95年度臺上字第1001號判決參照）。
二、本院查：
（一）、
1.被告李振銘於99年1 月28日在基隆市民德15之51號9 樓之5 地
  址，與共犯簡志朋於99年1 月28日在基隆市○○區○○街31巷
  2 之3 號 4 樓地址分別經警搜索時，分別經警查獲扣得現金2
  萬5 千元（被告李振銘部分）、8 千500 元（共犯簡志朋部分
  ），有刑事警察局搜索扣押筆錄、扣押物品目錄表各在卷可稽
  ，已如前述。又被告李振銘於99年6 月3 日、6 月11日在原審
  準備程序時供承上開經警扣案現金2 萬5 千元均為販毒所得，
  共同被告簡志朋於上開期日亦供承前開經警扣案現款 8 千500
  元為98年11月18日販賣毒品愷他命予林家豪所得之一部分各等
  語明確，亦如上述（原審卷三宗影本第65頁背面、第106 頁、
  第105 頁背面、101 頁）；共同被告朱天霖於99年5 月27日在
  原審並供稱：其本人陸續回帳給李振銘，在98年11月底之前回
  清等語，被告陳月美於原審供稱：本件販毒所得收到的錢都有
  交回給李振銘各等語明確（原審卷二宗影本第280 頁背面、原
  審卷三宗影本第105 頁背面）。由上所述，足見上開於被告李
  振銘處經警查獲扣案之現金2 萬5 千元包含如事實欄第一段（
  一）、至（三）所述販賣第一級毒品海洛因所得共計計6 千50
  0 元，同段（五）、（六）所述共同販賣第二級毒品甲基安非
  他命所得共計1 萬元；所餘之8 千500 元連同共同被告簡志朋
  經警查扣之前述8 千500 元部分，合計1 萬7 千元，則為如事
  實欄第一段（七）所述共同販賣第三級毒品所得2 萬8 千元（
  買受人林家豪實際僅支付2 萬8 千元）之一部分（剩餘之販賣
  第三級毒品所得1 萬1 千元部分未扣案），自應依毒品危害防
  制條例第19條第1 項規定，於本案被告李振銘、陳月美二人所
  犯前述如事實欄第一段（一）、至（三）、（五）、（六）、
  （七）共犯販賣第一級毒品罪、第二級毒品罪、第三級毒品罪
  之各次犯行項下諭知沒收，且已扣案並無不能沒收情形，爰不
  諭知以其財產抵償之。
2.另被告陳月美於如事實欄第一段（四）所述販賣第二級毒品甲
  基安非他命所得8 千元部分，事實欄第一段（七）所述，被告
  李振銘、陳月美等人共同販賣第三級毒品所得，尚有前述1 萬
  1 千元部分亦未扣案，均應依毒品危害防制條例第19條第1 項
  規定，於各次犯行項下諭知沒收，並諭知如全部或一部不能沒
  收時，以其財產抵償之。
3.另被告陳月美雖亦為警查獲現金7 萬2 千900 元（同上第2094
  號偵查卷影本第三宗第222 頁至224 頁、第226 頁），惟被告
  陳月美辯稱上開現金係其自己之款項，2 萬元要還別人錢，其
  他錢是其本人家用等語（原審卷第三宗第105 頁背面），復查
  無其他證據可資證明該筆現金為本件販毒所得，故上開款項爰
  不予諭知沒收。
（二）、
1.證人李偉銘於另案為警搜索查扣之毒品海洛因1 包中之毒品海
  洛因（驗餘淨重0.3530公克），係李偉銘於如事實欄第一段（
  三）、所述向被告陳月美購買，業經李偉銘證述在卷（99年度
  毒偵字第368 號偵查卷影本第9 頁），上開毒品均尚未經沒收
  銷燬，有原審99年度審易字第861 號判決、證人李偉銘之本院
  被告前案紀錄表在卷可稽（原審卷第三宗影本第206-1 、206-
  7 、206-11頁），因上開毒品與前述事實欄第一段（三）、所
  述被告李振銘、陳月美等二人販賣毒品海洛因之犯行有關，故
  依毒品危害防制條例第18條第1 項前段規定，於該事實項下諭
  知沒收銷燬，至包裝上開毒品海洛因之包裝袋，則為毒品買受
  人李偉銘所有，爰不另諭知沒收。
2.至扣案被告陳月美為警查獲之毒品海洛因1 包、甲基安非他命
  2 包（同上第2094號偵查卷影本第二宗第286 頁、289 頁），
  係被告李振銘於99年1 月23日或25日拿給陳月美、被告簡志朋
  為警查獲之毒品愷他命4 小包（同上偵字第2094號偵查卷影本
  第二宗第283 頁）、甲基安非他命1 大包（內含7 小包，同上
  第2094號偵查卷影本第二宗第288 頁）、海洛因1 袋（同上第
  2094號偵查卷影本第二宗第282 頁），其中毒品甲基安非他命
  1 大包係被告陳月美於警方搜索前1 週交給簡志朋，毒品海洛
  因1 袋係被告李振銘於警方搜索前2 、3 週交給簡志朋，毒品
  愷他命係被告自志朋供自己施用，被告李振銘為查扣之毒品海
  洛因6 包、海洛因2 包（同上第2094號偵查卷影本第二宗第28
  5 頁）、愷他命1 包（內含17小包，同上第2094號偵查卷影本
  第二宗第287 頁）均係被告李振銘供自己施用，經被告陳月美
  、簡志朋、李振銘供明在卷（原審卷第三宗影本第105 頁背面
  、第106 頁、同上第2094號偵查卷影本第二宗第256 頁）；又
  如事實欄第一段、（五）、（六）、依共同被告朱天霖所述，
  其僅於98年10月中旬向被告李振銘取得毒品甲基安非他命，於
  98年11月底已回帳清楚，足見上開扣案毒品甲基安非他命應係
  被告陳月美、共同被告簡志朋於本件犯行後另行取得，難認與
  本件犯罪有關；而共同被告簡志朋、被告李振銘為警查獲後採
  尿送驗，檢驗結果均呈甲基安非他命、嗎啡、愷他命陽性反應
  ，有臺北市政府警察局偵辦毒品案件尿液檢體委驗單、臺灣尖
  端先進生技醫藥股份有限公司濫用藥物檢驗報告各在卷可稽（
  原審卷第一宗影本第175 、181 、185 頁、原審卷第二宗影本
  第220 頁），足證共同被告簡志朋、被告李振銘辯稱上開扣案
  毒品供渠等自己施用，尚堪採信。此外復查無其他事證足證上
  開扣案毒品與本件犯罪有關，故不另諭知沒收及銷燬。
（三）、就扣案行動電話沒收部分：
1.扣案於共同被告朱天霖住處查獲如附表二編號1 所示之行動電
  話1 支（含門號0000000000號SIM 卡1 張）、被告陳月美遭查
  獲如附表二編號2 所示之行動電話1 支（含門號0000000000號
  SIM 卡1 張）、共同被告簡志朋遭查獲如附表二編號3 所示之
  物、被告李振銘遭查獲如附表二編號4 所示之物、如事實欄第
  一段、（五）、之共同被告郭政筌遭查獲如附表二編號5 所示
  之行動電話1 支，分別為共同被告朱天霖、被告陳月美、共同
  被告簡志朋、被告李振銘、共同被告郭政筌於如事實欄第一段
  （一）至（三）、（四）、（五）至（七）、所示各犯罪事實
  相互連絡販毒事宜、分裝毒品所用之物，且各為渠等所有，經
  共同被告朱天霖、被告陳月美、李振銘、共同被告簡志朋、郭
  政筌供明在卷（原審卷第三宗影本第11頁、第105 頁背面、第
  106 頁、原審卷第二宗影本第91頁背面），並有行動電話門號
  0000000000號（申登人為被告朱天霖）、0000000000號（申登
  人為陳月美）、0000000000號（申登人為李振銘）（原審卷第
  二宗影本第160 、163 頁）在卷可參，上開扣案物均依毒品危
  害防制條例第19條第1 項前段規定，依共犯責任共同原則，各
  於被告李振銘、陳月美二人上開犯罪事實項下諭知沒收，且無
  不能沒收情形，爰不諭知追徵其價額。
2.又共同被告簡志朋持用之行動電話門號0000000000號、被告陳
  月美持用之行動電話門號0000000000號、共同被告郭政筌持用
  之行動電話門號0000000000號，雖亦屬簡志朋、郭政筌分別供
  如事實欄第一段（二）、（五）（六）、（七）（如附表四、
  五、七、八、九、十、十一通訊監察譯文），惟申登人分別為
  統一超商股份有限公司（原審卷第二宗影本第160 頁）、溫銥
  華（原審卷第二宗影本第162 頁）、羅印孝（原審卷第三宗影
  本第110-1 頁）、式泉企業社（原審卷第三宗影本第110 頁）
  ，均非上開被告所有，無從諭知沒收。扣案之其餘物品，亦無
  證據證明與本件各項犯行有關，均不另為諭知沒收。
據上論斷，應依刑事訴訟法第369 條第1 項前段、第364 條、第
299 條第1 項前段，毒品危害防制條例第4 條第1 項、第2 項、
第3 項、第17條第2 項、第18條第1 項前段、第19條第1 項，刑
法第11條、第28條、第47條第1 項、第59條、第51條第5 款，判
決如主文。
本案經檢察官周誠南到庭執行職務。
中    華    民    國  100     年    12    月    27    日
                  刑事第十五庭審判長法  官  沈宜生
                                    法  官  吳炳桂
                                    法  官  陳坤地
以上正本證明與原本無異。
如不服本判決，應於收受送達後10日內向本院提出上訴書狀，其
未敘述上訴之理由者並得於提起上訴後10日內向本院補提理由書
（均須按他造當事人之人數附繕本）「切勿逕送上級法院」。
                                    書記官  梁駿川
中    華    民    國   100    年    12    月    28    日
【附表一】（被告李振銘、陳月美被訴共同販賣第一級毒品共參
            罪、被告陳月美被訴販賣第二級毒品壹罪、被告李
            振銘、陳月美被訴共同販賣第二級毒品共貳罪、被
            告李振銘、陳月美被訴共同販賣第三級毒品壹罪，
            應處之主刑及從刑部分）。
編號1、李振銘共同販賣第一級毒品，累犯，處有期徒刑捌年陸
       月。扣案如附表二編號2 、編號4 所示之物、販賣第一
       級毒品所得新臺幣參仟元均沒收。
       陳月美共同販賣第一級毒品，處有期徒刑捌年。扣案如
       附表二編號2 、編號4 所示之物、販賣第一級毒品所得
       新臺幣參仟元均沒收。
編號2、李振銘共同販賣第一級毒品，累犯，處有期徒刑捌年。
       扣案如附表二編號2 至編號4 所示之物、販賣第一級毒
       品所得新臺幣伍佰元均沒收。
       陳月美共同販賣第一級毒品，處有期徒刑柒年捌月。扣
       案如附表二編號2 至編號4 所示之物、販賣第一級毒品
       所得新臺幣伍佰元均沒收。
編 號3 、李振銘共同販賣第一級毒品，累犯，處有期徒刑捌年
       陸月。另案查扣如附表二編號6 所示之毒品海洛因壹包
       其中之毒品海洛因（驗餘淨重零點參伍參零公克）沒收
       銷燬，扣案如附表二編號2 、編號4 所示之物、販賣第
       一級毒品所得新臺幣參仟元均沒收。
       陳月美共同販賣第一級毒品，處有期徒刑捌年。另案查
       扣如附表二編號6 所示之毒品海洛因壹包其中之毒品海
       洛因（驗餘淨重零點參伍參零公克）沒收銷燬，扣案如
       附表二編號2 、編號4 所示之物、販賣第一級毒品所得
       新臺幣參仟元均沒收。
編 號4 、陳月美販賣第二級毒品，處有期徒刑貳年陸月。扣案
       如附表二編號2 所示之物、未扣案之販賣第二級毒品所
       得新臺幣捌仟元均沒收，未扣案之販賣第二級毒品所得
       新臺幣捌仟元，如全部或一部不能沒收時，以其財產抵
       償之。
編 號5 、李振銘共同販賣第二級毒品，累犯，處有期徒刑貳年
       捌月。扣案如附表二編號1 至編號4 所示之物、販賣第
       二級毒品所得新臺幣參仟元均沒收。
       陳月美共同販賣第二級毒品，處有期徒刑貳年陸月。扣
       案如附表二編號1 至編號4 所示之物、販賣第二級毒品
       所得新臺幣參仟元均沒收。
編 號6 、李振銘共同販賣第二級毒品，累犯，處有期徒刑貳年
       捌月。扣案如附表二編號1 至編號5 所示之物、販賣第
       二級毒品所得新臺幣參柒元均沒收。
       陳月美共同販賣第二級毒品，處有期徒刑貳年陸月。扣
       案如附表二編號1 至編號5 所示之物、販賣第二級毒品
       所得新臺幣參柒元均沒收。
編 號7 、李振銘共同販賣第三級毒品，累犯，處有期徒刑貳年
       拾月。扣案如附表二編號3 所示之物、扣案之販賣第三
       級毒品所得新臺幣壹萬柒仟元、未扣案之販賣第三級毒
       品所得新臺幣壹萬壹仟元均沒收，未扣案之販賣第三級
       毒品所得新臺幣壹萬壹仟元，如全部或一部不能沒收時
       ，以其財產抵償之
       陳月美共同販賣第三級毒品，處有期徒刑貳年捌月。扣
       案如附表二編號3 所示之物、扣案之販賣第三級毒品所
       得新臺幣壹萬柒仟元、未扣案之販賣第三級毒品所得新
       臺幣壹萬壹仟元均沒收，未扣案之販賣第三級毒品所得
       新臺幣壹萬壹仟元，如全部或一部不能沒收時，以其財
       產抵償之。
【附表二】
┌──┬──────────────────────┬──────────┐
│編號│扣案物品                                    │扣押物品目錄表卷頁  │
├──┼──────────────────────┼──────────┤
│1   │行動電話壹支（含門號0000000000號SIM 卡壹張）│偵2094號卷三第249 頁│
│    │（在基隆市○○區○○街379 巷75之1 號查獲朱天│                    │
│    │霖時扣得）                                  │                    │
├──┼──────────────────────┼──────────┤
│2   │行動電話壹支（含門號0000000000號SIM 卡壹張）│偵2094號卷三第225 頁│
│    │（在基隆市○○區○○街28號查獲陳月美時扣得）│                    │
├──┼──────────────────────┼──────────┤
│3   │行動電話壹支（不含SIM 卡）、電子磅科壹臺、夾│偵2094號卷三第238 、│
│    │鏈袋壹批（在基隆市○○區○○街2 之3 號4 樓查│239 頁              │
│    │獲簡志朋時扣得）                            │                    │
├──┼──────────────────────┼──────────┤
│4   │行動電話壹支（含門號0000000000號SIM 卡壹張）│偵2094號卷三第265 頁│
│    │、電子磅秤參個（在基隆市七堵區○○○路15之51│                    │
│    │號9樓之5查獲李振銘時扣得）                  │                    │
├──┼──────────────────────┼──────────┤
│5   │行動電話壹支（不含SIM 卡）（在汐止市○○路  │偵2094號卷三第295 頁│
│    │198 巷3號2樓查獲郭政筌時扣得）              │                    │
├──┼──────────────────────┼──────────┤
│6   │李偉銘於另案遭查扣之毒品海洛因壹包（毒品海洛│99年度毒偵字第368 號│
│    │因驗餘淨重零點參伍參零公克）                │卷第91頁            │
├──┼──────────────────────┼──────────┤
│7   │一粒眠伍拾顆（驗餘淨重玖點貳玖壹貳公克）    │偵2094號卷二第283頁 │
├──┼──────────────────────┼──────────┤
│8   │海洛因壹包（驗餘淨重零點參貳捌零公克）      │偵2094號卷二第321頁 │
├──┼──────────────────────┼──────────┤
│9   │鹽酸假麻黃壹拾袋中之第四級毒品先驅原料假麻│偵2094號卷一第15頁  │
│    │黃（驗前純質淨重壹參陸陸伍點貳肆公克）、包│                    │
│    │裝袋拾壹個                                  │                    │
└──┴──────────────────────┴──────────┘
【附表三】
┌──┬─────┬──────┬──────┬───────────────────┬──────┐
│編號│通聯時間  │發話人      │受話人      │通訊監察譯文內容                      │卷證頁次    │
├──┼─────┼──────┼──────┼───────────────────┼──────┤
│1   │98年11月08│李偉銘（申登│陳月美（A） │B：大姊那個比上次還要差，我沒再用這個 │偵2094號卷一│
│    │日15時02分│名義人李雅玲│00000000 00 │   的，人家說比上次還要差。           │第88背面    │
│    │10秒      │）（B）     │            │A：哪有可能，那你拿回來。             │            │
│    │          │0000000000  │            │B：拿回來怎麼那個，再把它弄好一點。   │            │
│    │          │            │            │A：那你給他多少？                     │            │
│    │          │            │            │B：就一根香煙的量而已。               │            │
├──┼─────┼──────┼──────┼───────────────────┼──────┤
│2   │98年12月07│陳月美（B） │李偉銘（申登│B：大姐喔。                           │偵2094號卷一│
│    │日16時52分│0000000000  │名義人李雅玲│A：你差我8000。                       │第101頁     │
│    │26秒      │            │（A）       │B：對啊對啊。                         │            │
│    │          │            │0000000000  │A：你是星期三才要給我。               │            │
│    │          │            │            │B：那個「女生」的要等，我今天如果有過 │            │
│    │          │            │            │   去先拿一點給妳。                   │            │
│    │          │            │            │A：因為我不曉得，我忘記了啊，剛才她要 │            │
│    │          │            │            │   跟我拿，我想說假如禮拜二我先替你出 │            │
│    │          │            │            │   給他。                             │            │
│    │          │            │            │B：你要先全部替我出給他，那你先替我出 │            │
│    │          │            │            │   給他，這2 、3 天我拿給妳，今天有過 │            │
│    │          │            │            │   去我就會先拿給你。                 │            │
│    │          │            │            │A：好好。                             │            │
└──┴─────┴──────┴──────┴───────────────────┴──────┘
【附表四】
┌──┬─────┬──────┬──────┬─────────────────┬──────┐
│編號│ 通聯時間 │發話人      │受話人      │通訊監察譯文內容                  │卷證頁次    │
├──┼─────┼──────┼──────┼─────────────────┼──────┤
│1   │98年11月12│王家彬（A） │簡志朋（B） │B：喂。                           │偵2094號卷一│
│    │日10時22分│0000000000  │0000000000  │A：查某的拿半張。                 │第149頁     │
│    │59秒      │            │            │B：在快樂城這裡來。               │            │
│    │          │            │            │A：好。                           │            │
├──┼─────┼──────┼──────┼─────────────────┼──────┤
│2   │98年11月12│王家彬（A） │簡志朋（B） │B：喂。                           │偵2094號卷一│
│    │日10時28分│0000000000  │0000000000  │A：我到了。                       │第149頁     │
│    │57秒      │            │            │B：喔。                           │            │
└──┴─────┴──────┴──────┴─────────────────┴──────┘
【附表五】
┌──┬───────┬──────┬──────┬───────────────────┬──────┐
│編號│ 通聯時間     │發話人      │受話人      │通訊監察譯文內容                      │卷證頁次    │
├──┼───────┼──────┼──────┼───────────────────┼──────┤
│1   │98年10月06 日 │林家豪（A ）│郭政筌（B） │A：我家豪，我跟都彭再過20分鐘就到了。 │偵2094號卷一│
│    │16時24分14秒  │0000000000  │0000000000  │B：好。                               │第421頁背面 │
├──┼───────┼──────┼──────┼───────────────────┼──────┤
│2   │98年10月06日16│林家豪（A） │簡志朋（B） │A：老大，你到了嗎。                   │偵2094號卷一│
│    │時29分18秒    │0000000000  │0000000000  │B：到了。                             │第421頁背面 │
│    │              │            │            │A：你開什麼車。                       │            │
│    │              │            │            │B：昨天載你那一臺。                   │            │
├──┼───────┼──────┼──────┼───────────────────┼──────┤
│3   │98年10月06日22│林家豪（A） │郭政筌（B） │A：喂。                               │偵2094號卷一│
│    │時36分        │0000000000  │0000000000  │B：我剛跟他們全部人講說等一下等一下， │第422頁     │
│    │              │            │            │   等到他們現在說不用了。             │            │
│    │              │            │            │A：我已經到你家樓下了ㄟ。             │            │
│    │              │            │            │B：到了喔，好啦，不然你拿1 個給我。   │            │
│    │              │            │            │A：喔。                               │            │
└──┴───────┴──────┴──────┴───────────────────┴──────┘
【附表六】
┌──┬───────┬──────┬──────┬───────────────────┬──────┐
│編號│ 通聯時間     │發話人      │受話人      │通訊監察譯文內容                      │卷證頁次    │
├──┼───────┼──────┼──────┼───────────────────┼──────┤
│1   │98年10月31日13│林家豪（A） │陳月美（B） │A：阿姨，妳在社區釣蝦場了嗎。         │偵2094號卷三│
│    │時34分23秒    │0000000000  │0000000000  │B：我等一下才要過去。                 │第754頁背面 │
│    │              │            │            │A：喔。                               │            │
├──┼───────┼──────┼──────┼───────────────────┼──────┤
│2   │98年10月31日13│林家豪（A） │老表（B）   │A：你跟我講大約要多少。               │偵2094號卷三│
│    │時35分44秒    │0000000000  │0000000000  │B：你不要一直逼我嗎。                 │第754頁背面 │
│    │              │            │            │A：你知不知道你們汐止有一個叫王仔。   │            │
│    │              │            │            │B：有啊多歲的人。                     │            │
│    │              │            │            │A：他昨天才跟我拿50而已。             │            │
│    │              │            │            │B：我們等一下見面再講。               │            │
├──┼───────┼──────┼──────┼───────────────────┼──────┤
│3   │98年10月31日18│林家豪（A） │陳月美（B） │A：喂。                               │偵2094號卷三│
│    │時08分59秒    │0000000000  │0000000000  │B：嘟彭在找你。                       │第754頁背面 │
│    │              │            │            │A：我打給他。                         │            │
├──┼───────┼──────┼──────┼───────────────────┼──────┤
│4   │98年10月31 日 │林家豪（A） │簡志朋（B） │A：喂。                               │偵2094號卷三│
│    │18時12分51秒  │0000000000  │0000000000  │B：你跟姐仔說我算你一六喔。           │第754頁背面 │
│    │              │            │            │   你下次跟人家拿東西跟我有關係的話你 │            │
│    │              │            │            │   就想想該怎辦。                     │            │
│    │              │            │            │A：喔。                               │            │
├──┼───────┼──────┼──────┼───────────────────┼──────┤
│5   │98年10月31日18│林家豪（A） │老表（B）   │A：以後關於簡志朋的事你都不要問我了， │偵2094號卷三│
│    │時23分33秒    │0000000000  │0000000000  │   要搞大家一起來搞。                 │第754頁背面 │
│    │              │            │            │B：我等一下再打給你。                 │            │
├──┼───────┼──────┼──────┼───────────────────┼──────┤
│6   │98年10月31日20│林家豪（A） │老表（B）   │A：我要跟你急救，因為嘟彭說我怎樣     │偵2094號卷三│
│    │時10分09秒    │0000000000  │0000000000  │   怎樣，講說我帶你去又講說讓別人賺， │第755頁     │
│    │              │            │            │   所以你要來時你應要傳簡訊給嘟彭，他 │            │
│    │              │            │            │   還講說我以他名義向阿姨拿一個一千六 │            │
│    │              │            │            │   百。我跟阿姨拿才拿那一次，我跟阿姨 │            │
│    │              │            │            │   講我不要做了。                     │            │
│    │              │            │            │B：喔。                               │            │
│    │              │            │            │A：反正我們見面再說。                 │            │
├──┼───────┼──────┼──────┼───────────────────┼──────┤
│7   │98年12月27日20│陳月美（A） │林家豪（B） │B：喂。                               │偵2094號卷三│
│    │時30分07秒    │0000000000  │0000000000  │A：你汐止朋友電話幾號，之前跟都朋那一 │第760頁背面 │
│    │              │            │            │   個。                               │            │
│    │              │            │            │B：都朋不是說不要出給他們了，你不要跟 │            │
│    │              │            │            │   他講我給你的喔，0000000000 （ 郭政 │            │
│    │              │            │            │   筌使用之門號）。                   │            │
│    │              │            │            │A：我不會講啦，我要證明是誰說謊。     │            │
├──┼───────┼──────┼──────┼───────────────────┼──────┤
│8   │98年12月27日20│陳月美（A） │林家豪（B） │B：喂。                               │偵2094號卷三│
│    │時39分16秒    │0000000000  │0000000000  │A：我之前給他的他沒有給都朋啦，那時候 │第760頁背面 │
│    │              │            │            │   你也在。                           │            │
│    │              │            │            │B：但我不知妳算他多少。               │            │
│    │              │            │            │A：我就跟他說看他身上多少，他就拿     │            │
│    │              │            │            │   給我五千，可是六個，5 千哪有可能， │            │
│    │              │            │            │   那是我自己給他至少那個要還我啊。   │            │
│    │              │            │            │B：對啊。                             │            │
│    │              │            │            │A：現在變成我又背一條債。你跟他講最少 │            │
│    │              │            │            │   要拿3 千元給我。                   │            │
│    │              │            │            │B：好。                               │            │
└──┴───────┴──────┴──────┴───────────────────┴──────┘
【附表七】
┌──┬───────┬──────┬──────┬─────────────────┬──────┐
│編號│ 通聯時間     │發話人      │受話人      │通訊監察譯文內容                  │卷證頁次    │
├──┼───────┼──────┼──────┼─────────────────┼──────┤
│1   │98年11月15日21│郭政筌（A ）│簡志朋（B） │A：喂                             │偵2094號卷一│
│    │時12分32秒    │0000000000  │0000000000  │B ：衣服呢？                      │第150頁背面 │
│    │              │            │            │A：我不是說我要跑二個位置嗎。     │            │
│    │              │            │            │B：好啦，你要在12點前趕給我。     │            │
├──┼───────┼──────┼──────┼─────────────────┼──────┤
│2   │98年11月15日22│簡志朋（A） │郭政筌（B） │A：我等一下就到了。               │偵2094號卷一│
│    │時26分52秒    │0000000000  │0000000000  │B：好拜拜。                       │第150頁背面 │
├──┼───────┼──────┼──────┼─────────────────┼──────┤
│3   │98年11月15日22│簡志朋（A） │郭政筌（B） │A：還不下來迎接本大人。           │偵2094號卷一│
│    │時37分04秒    │0000000000  │0000000000  │B：報告是。                       │第150頁     │
└──┴───────┴──────┴──────┴─────────────────┴──────┘
【附表八】
┌──┬─────┬──────┬───────┬─────────────────┬──────┐
│編號│通聯時間  │發話人      │受話人        │通訊監察譯文內容                  │卷證頁次    │
├──┼─────┼──────┼───────┼─────────────────┼──────┤
│1   │98年11月17│郭政筌（老表│簡志朋（A）   │A：喂。                           │偵2094號卷一│
│    │日16時44分│）（B）     │0000000000    │B：要好的喔。                     │第151頁     │
│    │29秒      │0000000000  │              │A：臭雞巴，3 千元又要好的，要好一 │            │
│    │          │            │              │   點至少也要8 萬元。             │            │
│    │          │            │              │B：喔。                           │            │
├──┼─────┼──────┼───────┼─────────────────┼──────┤
│2   │98年11月17│陳月美（B ）│簡志朋（A）   │A：喂。                           │偵2094號卷一│
│    │日17時00分│0000000000  │0000000000    │B：你錢一定記得收回來，不要給人家 │第151頁     │
│    │14秒      │            │              │   欠，不然店長叫我東西不要再給你 │            │
│    │          │            │              │   放了。                         │            │
│    │          │            │              │A：不然我東西還你們，我不要了。   │            │
│    │          │            │              │B：我只是講不要給人家欠。         │            │
├──┼─────┼──────┼───────┼─────────────────┼──────┤
│3   │98年11月17│簡志朋（A） │郭政筌（老表）│A：老表，我跟眼鏡的在樓下。       │偵2094號卷一│
│    │日17時14分│0000000000  │（B）         │B：你上來。                       │第151頁背面 │
│    │49秒      │            │0000000000    │                                  │            │
└──┴─────┴──────┴───────┴─────────────────┴──────┘
【附表九】
┌──┬─────┬──────┬───────┬───────────────┬──────┐
│編號│通聯時間  │發話人      │受話人        │通訊監察譯文內容              │卷證頁次    │
├──┼─────┼──────┼───────┼───────────────┼──────┤
│1   │98年11月18│李建賢（B） │簡志朋（A）   │A：喂。                       │偵2094號卷一│
│    │日00時16分│0000000000  │0000000000    │B：上次跟你講那個好了啊。     │第151頁背面 │
│    │52秒      │            │              │A：那個7千那個喔，在哪裡。    │            │
│    │          │            │              │B：舊莊啊。                   │            │
│    │          │            │              │A：還是你約來汐止我趕過去。   │            │
│    │          │            │              │B：好。                       │            │
├──┼─────┼──────┼───────┼───────────────┼──────┤
│2   │98年11月18│李建賢（B） │簡志朋（A）   │A：我叫老表拿給你好了。       │偵2094號卷一│
│    │日00時55分│0000000000  │0000000000    │B：好。                       │第152頁     │
│    │22秒      │            │              │                              │            │
├──┼─────┼──────┼───────┼───────────────┼──────┤
│3   │98年11月18│簡志朋（A） │老表（B）     │A：建賢他朋友要拿四個工人，我 │偵2094號卷一│
│    │日00時56分│0000000000  │0000000000    │   跟他講7 千。               │第152頁     │
│    │14秒      │            │              │B：我打給他看看。             │            │
│    │          │            │              │A：好。                       │            │
├──┼─────┼──────┼───────┼───────────────┼──────┤
│4   │98年11月18│簡志朋（A） │老表（B）     │那些算我的，誰叫我沒跟你提醒一│偵2094號卷一│
│    │日07時39分│0000000000  │0000000000    │定要當面收錢。                │第152頁     │
│    │28秒      │            │              │                              │            │
└──┴─────┴──────┴───────┴───────────────┴──────┘
【附表十】
┌──┬─────┬──────┬───────┬───────────────┬──────┐
│編號│ 通聯時間 │發話人      │受話人        │通訊監察譯文內容              │卷證頁次    │
├──┼─────┼──────┼───────┼───────────────┼──────┤
│1   │98年11月07│李振誠（B） │朱天霖（A）   │B：哥哥有說給你幾個嗎？       │偵2094號卷一│
│    │日下午2 時│0000000000  │0000000000    │A：那是上一次的，本來說是40， │第48頁      │
│    │5 分13秒  │            │              │   後來昨天給我又說42，那感覺 │            │
│    │          │            │              │   就很不好了。               │            │
│    │          │            │              │B：說實在的不能怪他，昨天真的 │            │
│    │          │            │              │   很貴。                     │            │
├──┼─────┼──────┼───────┼───────────────┼──────┤
│2   │98年11月07│朱天霖（A） │陳月美（B）   │A：我這邊沒有，我先跟你講一下 │偵2094號卷一│
│    │日下午3 時│0000000000  │0000000000    │   。                         │第50頁      │
│    │4分17秒   │            │              │B：是不是你問他他才這樣。     │            │
│    │          │            │              │A：他要給我42，然後故意叫我一 │            │
│    │          │            │              │   半24慢慢這樣出。           │            │
│    │          │            │              │B：那你就不要了，不要理他，我 │            │
│    │          │            │              │   去催他弟弟，他給我的就算你 │            │
│    │          │            │              │   的阿。他弟給我42的時候，我 │            │
│    │          │            │              │   一樣就出45再給你。         │            │
│    │          │            │              │A：他這樣給我還有附帶條件，他 │            │
│    │          │            │              │   說她身邊還有軟的6000叫我也 │            │
│    │          │            │              │   要順便啦，我就跟他說我不要 │            │
│    │          │            │              │   碰，他說店長我是挺你的，這 │            │
│    │          │            │              │   價錢是你才有的。           │            │
│    │          │            │              │B：你就不要了，他弟弟這裡我跟 │            │
│    │          │            │              │   他拿42，45算你的，我再出貨 │            │
│    │          │            │              │   給嘟彭。                   │            │
│    │          │            │              │A：你不要再給嘟彭了，他還要回 │            │
│    │          │            │              │   帳的。                     │            │
│    │          │            │              │B：反正你就撐著，他有給我我就 │            │
│    │          │            │              │   跟你講。                   │            │
├──┼─────┼──────┼───────┼───────────────┼──────┤
│3   │98年11月07│李振銘（B） │朱天霖（A）   │B：你在哪裡？                 │偵2094號卷一│
│    │日下午7 時│0000000000  │0000000000    │A：我在快樂城。               │第49頁      │
│    │31分22秒  │            │              │B：剩下的帳你要怎麼處理。     │            │
│    │          │            │              │A：我在催了，你說叫人來拿還沒 │            │
│    │          │            │              │   來拿。                     │            │
│    │          │            │              │B：我知道。                   │            │
│    │          │            │              │A：我先催米姐一個5,000啦。    │            │
│    │          │            │              │B：那「黑衣」的沒有給嗎？     │            │
│    │          │            │              │A：你給我的東西我沒有給「黑   │            │
│    │          │            │              │   衣」，第一個我拿給「嘟朋」 │            │
│    │          │            │              │   了。                       │            │
│    │          │            │              │B：二個阿。                   │            │
│    │          │            │              │A：什麼二個，你又拿去一個ㄟ， │            │
│    │          │            │              │   你忘記了嗎？               │            │
│    │          │            │              │B：那「嘟朋」都沒有回帳嗎？   │            │
│    │          │            │              │A：他都沒有啊，這中間有很多的 │            │
│    │          │            │              │   問題。                     │            │
│    │          │            │              │B：我不管那是你的事情。       │            │
│    │          │            │              │A：我知道米姐只剩5,000 啦，我 │            │
│    │          │            │              │   再給你啦。                 │            │
│    │          │            │              │B：好我知道怎麼做了。         │            │
├──┼─────┼──────┼───────┼───────────────┼──────┤
│4   │98年11月07│朱天霖（A） │李振銘（B）   │B：你那裡還有多少啊？         │偵2094號卷一│
│    │日下午9 時│0000000000  │0000000000    │A：我現在還有一個5,000 啊，另 │第49頁      │
│    │19分      │            │              │   外還有4 萬1 的就這樣了。   │            │
│    │          │            │              │B：你要跟講個時間好嗎，因為我 │            │
│    │          │            │              │   不想做了，我錢要還人家了。 │            │
│    │          │            │              │A：我知道不該跟你拖那麼久啦， │            │
│    │          │            │              │   我打給嘟朋跟他催一下。     │            │
│    │          │            │              │B：我知道你那邊已經有人配合了 │            │
│    │          │            │              │   ... ，我跟你講你那邊的東西 │            │
│    │          │            │              │   是我弟弟的啦。             │            │
│    │          │            │              │A：你這樣講好像是我對不起你一 │            │
│    │          │            │              │   樣。                       │            │
│    │          │            │              │B：昨天晚上我跟你說的你要不要 │            │
│    │          │            │              │   都沒關係，我跟你說明天東西 │            │
│    │          │            │              │   就進來，明天40000 的，你說 │            │
│    │          │            │              │   好，結果勒你跟我弟弟拿。   │            │
│    │          │            │              │A：我沒有跟他拿是你弟弟拿給我 │            │
│    │          │            │              │   說是你的貨，我說帳是不是回 │            │
│    │          │            │              │   給你哥哥，他說對。         │            │
│    │          │            │              │B：他拿給你幾個啊？           │            │
│    │          │            │              │A：三個啊，他說我之前欠你一個 │            │
│    │          │            │              │   ，我說對共四個。           │            │
│    │          │            │              │B：那我很不爽啊。             │            │
│    │          │            │              │A：你總不能說他的東西我都不   │            │
│    │          │            │              │   用拿，而且要限跟你說過才可 │            │
│    │          │            │              │   拿那不是很奇怪。           │            │
├──┼─────┼──────┼───────┼───────────────┼──────┤
│5   │98年11月07│陳月美（A） │簡志朋（B）   │昨天的半個都算你自己的你給我的│偵2094號卷一│
│    │日23時04分│0000000000  │0000000000    │東西是兩萬八千我替你回店長六千│第88頁      │
│    │47秒      │            │              │                              │            │
├──┼─────┼──────┼───────┼───────────────┼──────┤
│6   │98年11月09│李振銘（B） │朱天霖（A）   │B：你拿5嗎？對不對。          │偵2094號卷一│
│    │日下午9 時│0000000000  │0000000000    │A：我跟你講6，應該是6。       │第51頁      │
│    │17分28秒  │            │              │B：那剩多少？                 │            │
│    │          │            │              │A：剩13啊。                   │            │
│    │          │            │              │B：好我數一下。               │            │
├──┼─────┼──────┼───────┼───────────────┼──────┤
│7   │98年11月23│朱天霖（A） │陳月美（B）   │A：我們公款還有多少？         │偵2094號卷一│
│    │日下午8 時│0000000000  │0000000000    │B：現金二千，其他都是欠的。   │第52頁      │
│    │40分21秒  │            │              │A：妳今天是不是要回帳，回五萬 │            │
│    │          │            │              │   元給我對不對。             │            │
│    │          │            │              │B：要看嘟彭啊，看他什麼時候回 │            │
│    │          │            │              │   給我。                     │            │
│    │          │            │              │A：為什麼？                   │            │
│    │          │            │              │B：昨天你不是要他去買，他試的 │            │
│    │          │            │              │   不好所以沒跟他買。         │            │
│    │          │            │              │A：好啦，你趕快回帳給我，銘城 │            │
│    │          │            │              │   【音譯】有沒有給你。       │            │
│    │          │            │              │B：哪有，人家是要【女】的。   │            │
│    │          │            │              │A：嘟彭回了二萬後續還有前面的 │            │
│    │          │            │              │   要繼續回。                 │            │
│    │          │            │              │B：還有前面的三八而已。       │            │
│    │          │            │              │A：他不是要賣女生【海洛因】來 │            │
│    │          │            │              │   補嗎？                     │            │
│    │          │            │              │B：對啊現在就是要等人家來拿啊 │            │
│    │          │            │              │   。                         │            │
│    │          │            │              │A：今天一定要回啦。           │            │
│    │          │            │              │B：好。                       │            │
├──┼─────┼──────┼───────┼───────────────┼──────┤
│8   │98年12月8 │李振銘（B） │朱天霖（A）   │B：店長，現在錢怎麼樣？       │偵2094號卷一│
│    │日下午9 時│0000000000  │0000000000    │A：都有再叫他回啊，這二天有比 │第58頁      │
│    │59分13秒  │            │              │   較慢，我再問一下。         │            │
│    │          │            │              │B：哪有比較慢，他還跟我調ㄟ。 │            │
│    │          │            │              │A：好我再問一下。             │            │
├──┼─────┼──────┼───────┼───────────────┼──────┤
│9   │98年12月8 │李振銘（B） │朱天霖（A）   │B：她剛剛打電話給我，他說是   │偵2094號卷一│
│    │日下午10時│0000000000  │0000000000    │   我自己拿給他的，就是那個的 │第58頁      │
│    │10分39秒  │            │              │   四分之一，你自己等一下去看 │            │
│    │          │            │              │   。                         │            │
│    │          │            │              │A：好                         │            │
├──┼─────┼──────┼───────┼───────────────┼──────┤
│10  │98年12月8 │朱天霖（A） │李振銘（B）   │B：去找她跟他要啦。           │偵2094號卷一│
│    │日下午11時│0000000000  │0000000000    │A：我現在要過去了啊。         │第59頁      │
│    │58分15秒  │            │              │B：他在那裡弄東弄西的，我是沒 │            │
│    │          │            │              │   有差。                     │            │
│    │          │            │              │A：她現在還欠我12萬，我還欠你 │            │
│    │          │            │              │   10萬，我自己還墊了2 萬在那 │            │
│    │          │            │              │   邊勒。                     │            │
│    │          │            │              │B：沒有我是去他那裡試他那裡是 │            │
│    │          │            │              │   什麼情形，我就丟個41、41的 │            │
│    │          │            │              │   丟在那裡，我要看他怎樣。   │            │
└──┴─────┴──────┴───────┴───────────────┴──────┘
【附表十一】
┌──┬─────┬──────┬───────┬───────────────┬──────┐
│編號│ 通聯時間 │發話人      │受話人        │通訊監察譯文內容              │卷證頁次    │
├──┼─────┼──────┼───────┼───────────────┼──────┤
│1   │98年11月19│簡志朋（A） │簡訊          │該回帳了喔！                  │偵2094號卷一│
│    │日07時52分│0000000000  │林家豪（B）   │                              │第152頁背面 │
│    │31秒      │            │0000000000    │                              │            │
├──┼─────┼──────┼───────┼───────────────┼──────┤
│2   │98年11月19│簡志朋（A） │簡訊          │我自己沒有家嗎？！你送錢過來，│偵2094號卷一│
│    │日13時46分│0000000000  │林家豪（B）   │到巧大打給我！                │第152頁背面 │
│    │34秒      │            │0000000000    │                              │            │
├──┼─────┼──────┼───────┼───────────────┼──────┤
│3   │98年11月19│簡訊        │簡志朋（B）   │三點打給你，在去找你，我先去收│偵2094號卷一│
│    │日13時57分│林家豪（A） │0000000000    │那幾位（懊客）的錢，…然後我先│第152頁背面 │
│    │26秒      │0000000000  │              │跟你說我這裡狀況！我這剩二件牛│            │
│    │          │            │              │仔褲，身上錢有二千            │            │
├──┼─────┼──────┼───────┼───────────────┼──────┤
│4   │98年11月19│簡志朋（A） │簡訊          │不用跟我講那麼多！三點！我對帳│偵2094號卷一│
│    │日13時59分│0000000000  │林家豪（B）   │！                            │第152頁背面 │
│    │28秒      │            │0000000000    │                              │            │
├──┼─────┼──────┼───────┼───────────────┼──────┤
│5   │98年11月19│簡志朋（A） │簡訊          │你還有八分鐘！準時到coco！    │偵2094號卷一│
│    │日14時54分│0000000000  │林家豪（B）   │                              │第152頁背面 │
│    │17秒      │            │0000000000    │                              │            │
├──┼─────┼──────┼───────┼───────────────┼──────┤
│6   │98年11月19│簡志朋（A） │簡訊          │你真的很笨！難怪你一直都賺不到│偵2094號卷一│
│    │日16時11分│0000000000  │林家豪（B）   │錢！丟給你那麼一點點點點東西你│第153頁     │
│    │12秒      │            │0000000000    │都可以回的不正常只回不到一半！│            │
│    │          │            │              │呵…你沒用了！你如果還        │            │
├──┼─────┼──────┼───────┼───────────────┼──────┤
│7   │98年11月19│簡志朋      │簡訊          │我先回去把眠跟褲全裝好，再拿去│偵2094號卷一│
│    │日16時13分│0000000000  │陳月美        │還給他。                      │第153頁     │
│    │14秒      │            │0000000000    │                              │            │
├──┼─────┼──────┼───────┼───────────────┼──────┤
│8   │98年11月19│陳月美（B） │簡志朋（A）   │A：喂。                       │偵2094號卷一│
│    │日16時28分│0000000000  │0000000000    │B：你那褲子不是不好出，我怕   │第153頁     │
│    │19秒      │            │              │   你虧錢，你賣不到本錢，家豪 │            │
│    │          │            │              │   說本錢不到。               │            │
│    │          │            │              │A：你不要聽家豪，我拿給他出， │            │
│    │          │            │              │   連一半錢都沒給我，我給他四 │            │
│    │          │            │              │   個又給他男生，全部加起來， │            │
│    │          │            │              │   應該要給我4 千6 ，他才給我1│            │
│    │          │            │              │   千8 。                     │            │
│    │          │            │              │B：連本錢都用走了。           │            │
│    │          │            │              │A：他拿給我剩不到1克。        │            │
│    │          │            │              │B：那你就自己賣就好了。       │            │
│    │          │            │              │A：那是他一直拜託我。         │            │
│    │          │            │              │B：我叫他趕快出一出，又賺不了 │            │
│    │          │            │              │   多少錢。                   │            │
│    │          │            │              │A：如果穩穩的，我以前就這樣賺 │            │
│    │          │            │              │   起來的，先不要給人家差才真 │            │
│    │          │            │              │   的。                       │            │
├──┼─────┼──────┼───────┼───────────────┼──────┤
│9   │98年11月19│簡訊        │簡志朋（B）   │那些欠錢的，沒有一個準時還……│偵2094號卷一│
│    │日16時36分│林家豪（A） │0000000000    │只能怪自己……這次的教訓，我會│第153頁     │
│    │51秒      │0000000000  │              │記得，你說的對…難怪我賺不到錢│            │
│    │          │            │              │！就是容易相信別人，以及腦筋慢│            │
│    │          │            │              │半拍！                        │            │
└──┴─────┴──────┴───────┴───────────────┴──────┘
附錄本判決論罪法條全文
毒品危害防制條例第4 條第1 項、第2 項、第3 項
製造、運輸、販賣第一級毒品者，處死刑或無期徒刑；處無期徒
刑者，得併科新臺幣2 千萬元以下罰金。
製造、運輸、販賣第二級毒品者，處無期徒刑或7 年以上有期徒
刑，得併科新臺幣1 千萬元以下罰金。
製造、運輸、販賣第三級毒品者，處5 年以上有期徒刑，得併科
新臺幣7 百萬元以下罰金。
毒品危害防制條例第8條第1項、第3項
轉讓第一級毒品者，處1 年以上7 年以下有期徒刑，得併科新臺
幣1 百萬元以下罰金。
轉讓第三級毒品者，處3 年以下有期徒刑，得併科新臺幣30萬元
以下罰金。
毒品危害防制條例第11條第4 項
持有第四級毒品純質淨重二十公克以上者，處1 年以下有期徒刑
，得併科新臺幣10萬元以下罰金。
藥事法第83條第1項
明知為偽藥或禁藥，而販賣、供應、調劑、運送、寄藏、牙保、
轉讓或意圖販賣而陳列者，處7 年以下有期徒刑，得併科新臺幣
5 百萬元以下罰金。